臺灣新北地方法院刑事判決
109年度訴字第912號
公  訴  人  臺灣新北地方檢察署檢察官
被      告  葉順強

                    籍設新北市○○區○○○道0段0號0樓（即新北市三重戶政事務所）



選任辯護人  張鎧銘律師
            黃勝文律師
被      告  陳威任


選任辯護人  劉韋廷律師
            陳叔媛律師
            張怡凡律師
被      告  廖振裕


            許嘉志


            顏瑋宥


            顏瑋峻


            汪立煒



                    （現另案在法務部矯正署臺北看守所羈押中）
            洪鳴燦


上一人  之
選任辯護人  余西鈞律師
被      告  錢家濬


選任辯護人  雷修瑋律師
            張立宇律師
被      告  莊政易


            陳雲龍


            吳宜修


上一人  之
選任辯護人  黃彥儒律師
被      告  陳致銘


            黃智勇


            曾奕明



上一人  之
選任辯護人  雷修瑋律師
            張立宇律師
被      告  廖昱睿


            黃煒哲


            吳銘澤


            陳永威



上列被告因違反組織犯罪防制條例等案件，經檢察官提起公訴（
109年度偵字第13921號、109年度少連偵字第311號），本院判決
如下：
    主  文
一、申○○犯恐嚇取財未遂罪，處有期徒刑陸月，如易科罰金，以
    新臺幣壹仟元折算壹日。又共同犯強制罪，處有期徒刑參月
    ，如易科罰金，以新臺幣壹仟元折算壹日。應執行有期徒刑
    捌月，如易科罰金，以新臺幣壹仟元折算壹日。
二、天○○共同犯強制罪，處拘役伍拾日，如易科罰金，以新臺幣
    壹仟元折算壹日。其餘被訴部分均無罪。
三、己○○共同犯強制罪，處拘役伍拾日，如易科罰金，以新臺幣
    壹仟元折算壹日。
四、壬○○犯毀損罪，處拘役貳拾日，如易科罰金，以新臺幣壹仟
    元折算壹日。被訴傷害部分公訴不受理。其餘被訴部分均無
    罪。
五、戌○○、辛○○、寅○○、未○○被訴傷害部分公訴不受理，其餘被
    訴部分均無罪。
六、子○○、地○○、宇○○、庚○○、乙○○、丑○○、午○○、辰○○、酉○○
    、丁○○、癸○○均無罪。
    事  實
一、申○○因知悉丙○○在新北市○○區○○街000號地下1樓開設510飛
    鏢BAR(下稱510酒吧），竟意圖為自己不法之所有，基於恐
    嚇取財之犯意，接續於附表一編號1、2所示時間，前往510
    酒吧，分別向丙○○、店長亥○○聲稱其係在地角頭，有黑社會
    背景，並接續於附表一編號3、4所示時間前往510酒吧，向
    丙○○恫稱欲插乾股，否則每個月要收取保護費新臺幣（下同
    ）3萬元等語，經丙○○思考後表示可用80萬元頂讓510酒吧予
    申○○，申○○仍於附表一編號5所示時間，以通訊軟體LINE向
    丙○○恫稱因尚未頂讓，仍會至店內收取保護費3萬元，並告
    知若停業即可不收保護費等語，以此表明暗示若不交保護費
    即須停業之旨，而以前揭方式恫嚇丙○○，惟丙○○雖因此心生
    畏懼，仍拒絕付款而不遂。
二、申○○於民國109年3月15日凌晨0時許，與天○○至510酒吧消費
    ，因自認附近某位客人（下稱甲男）有藐視的眼神，因而心
    生不滿，即聯絡卯○○（於110年8月29日死亡，經本院另為公
    訴不受理判決）到場，卯○○再聯絡己○○、少年孫○○、林○○（
    分別為92年4月、91年12月生，姓名年籍均詳卷，均業經本
    院少年法庭裁定交付保護管束）及其他姓名年籍不詳之男子
    共約12、13人到場後，申○○、天○○、己○○、卯○○、少年孫○○
    、林○○及其他姓名年籍不詳之成年男子即共同基於強制之犯
    意聯絡，將甲男包圍，並由申○○用左手環繞搭住甲男左肩，
    己○○則徒手拍打甲男後腦勺或抓住甲男衣領用力拉扯、推擠
    甲男，天○○亦以左手抓住甲男衣領，卯○○出手毆打甲男，另
    其他男子則出拳毆打甲男頭部、將甲男桌面上之食物丟甩、
    大力推擠甲男（無事證認甲男受有傷害），要求甲男向申○○
    道歉，以此等強暴方式，使甲男行無義務之道歉一事，嗣後
    因甲男起身向申○○鞠躬道歉，申○○始揮手示意大家離開。　
    　
三、壬○○、辛○○、戌○○、寅○○、未○○於109年4月5日凌晨4時許，
    前往510酒吧消費，因辛○○與店內客人巳○○（原名：黃○○）
    發生爭執，店長亥○○、老闆丙○○均出面勸架，壬○○見狀，即
    基於毀損器物之犯意，於同日凌晨4時5分許，在510酒吧1樓
    門口外，以腳踹丙○○放在該處之菸灰桶，致菸灰桶之桶身凹
    陷，致令該菸灰桶損壞，而減損菸灰桶美觀之效用，足生損
    害於丙○○。
四、案經丙○○訴由新北市政府警察局三重分局報告臺灣新北地方
    檢察署檢察官偵查起訴。
    理  由
甲、有罪部分：
壹、起訴範圍之說明：
　　按檢察官代表國家提起公訴，依檢察一體原則，到庭實行公
    訴之檢察官如發現起訴書認事用法有明顯錯誤，亦非不得本
    於自己確信之法律見解，於論告時變更起訴之法條，或於不
    影響基本事實同一之情形下，更正或補充原起訴之事實（最
    高法院100年度台上字第4920號判決意旨參照）。本案到庭
    實行公訴之檢察官於本院111年4月12日審理程序中，已當庭
    確認被告申○○經起訴犯嫌僅有起訴書附件一編號1至5（即本
    判決附表二編號1至5），而未包含起訴書附件一編號6（即
    本判決附表二編號6）部分，另被告壬○○、戌○○、辛○○、寅○○、未○○如起訴書附件一編號6（即本判決附表二編號6）所
    示行為，並未起訴其等恐嚇取財犯嫌等節（本院卷五第84頁
    ），觀諸起訴書附件一編號6之內容，並未具體說明被告申○○與其他同案被告有何犯意聯絡或行為分擔，亦未敘明以何
    種惡害通知進行恐嚇取財，是關於本案被告於起訴書附件一
    編號6所示恐嚇取財犯嫌之記載，顯屬誤載，依前揭說明，
    本院自應以公訴檢察官上揭確認後之內容為本案審理範圍，
    合先敘明。
貳、證據能力部分：
一、被告申○○及其辯護人主張同案被告卯○○、子○○、戌○○、地○○
    、己○○、庚○○、天○○、乙○○於警詢及偵訊時之陳述、同案被
    告壬○○、宇○○於偵訊時之陳述、同案被告丑○○、午○○、辰○○
    、酉○○、未○○、丁○○、癸○○於警詢時之陳述、同案少年孫○○
    、林○○於警詢時之陳述、告訴人丙○○、被害人亥○○於警詢及
    偵訊中之陳述均無證據能力等語。經查：
㈠、告訴人丙○○、被害人亥○○之警詢及偵訊時陳述之證據能力：
 1、按被告以外之人於審判外之言詞或書面陳述，除法律有規定
    者外，不得作為證據，刑事訴訟法第159條第1項固有明文。
    然被告以外之人於司法警察（官）調查中所為之陳述，與審
    判中不符時，其先前之陳述具有較可信之特別情形，且為證
    明犯罪事實存否所必要者，得為證據，刑事訴訟法第159條
    之2亦有明文。經查，證人即告訴人丙○○、被害人亥○○於警
    詢時陳述其等就本案見聞之經過等節，核與其等於本院中具
    結後所為證述之情節大致相符，並無實質性之差異，參諸前
    開規定，證人即告訴人丙○○、被害人亥○○於警詢中之陳述即
    無作為證據之必要，故無證據能力。
 2、按被告以外之人於偵查中向檢察官所為陳述，除顯有不可信
    之情況者外，得為證據，刑事訴訟法第159條之1第2項定有
    明文。查證人即告訴人丙○○、被害人亥○○於檢察官偵查中所
    為之陳述，係經檢察官告以具結之義務及偽證罪之處罰後，
    再命其朗讀結文並具結後所為之陳述，核其等製作筆錄過程
    ，並無違法取供或證明力明顯過低之瑕疵，所為陳述均係出
    於供述者之真意，而具信用性，揆諸前開說明，該等陳述自
    有證據能力。又本院於審理時，已依人證調查程序，傳喚證
    人即告訴人丙○○、被害人亥○○到場，命其等立於證人之地位
    經檢察官、被告申○○及其辯護人當庭交互詰問，並使被告申
    ○○有與其等對質及詰問之機會，復依刑事訴訟法第165條第1
    項規定合法調查，是以其等於偵查中所為陳述作為證據，並
    無任何不當，自得採為判決之基礎。　　　　
㈡、至於同案被告卯○○、子○○、戌○○、地○○、己○○、庚○○、天○○
    、乙○○於警詢及偵訊時之陳述、同案被告壬○○、宇○○於偵訊
    時之陳述、同案被告丑○○、午○○、辰○○、酉○○、未○○、丁○○
    、癸○○於警詢時之陳述、同案少年孫○○、林○○於警詢時之陳
    述部分，因本院未援引此證據作為認定被告申○○犯罪事實之
    積極證據，故不另敘明此證據能力之有無。
二、按被告以外之人於審判外之陳述，雖不符刑事訴訟法第159
    條之1至第159條之4之規定，而經當事人於審判程序同意作
    為證據，法院審酌該言詞陳述或書面陳述作成時之情況，認
    為適當者，亦得為證據。當事人、代理人或辯護人於法院調
    查證據時，知有第159條第1項不得為證據之情形，而未於言
    詞辯論終結前聲明異議者，視為有前項之同意，刑事訴訟法
    第159條之5定有明文。查本判決所引用具傳聞性質之各項證
    據資料，經本院於審判期日依法踐行調查證據程序，檢察官
    、被告天○○及其辯護人、被告己○○、壬○○就上開證據之證據
    能力均未爭執，被告申○○及其辯護人就前揭所述以外之證據
    之證據能力亦未爭執，於言詞辯論終結前亦未聲明異議，本
    院審酌上開證據作成時之情狀，並無違法或不當等情形，且
    與本案相關之待證事實具有關聯性，認為以之作為本案之證
    據亦屬適當，爰依前揭規定，認均應有證據能力。
參、實體部分：
一、認定犯罪事實所憑之證據及理由：
㈠、事實欄一部分：
　　訊據被告申○○固坦承於109年4月1日上午5時20分許，傳送「
    兄弟，明天先跟你拿3萬，我會過去店裡，先準備一下」等
    文字，向告訴人丙○○索討保護費3萬元，並於同日下午5時16
    分許，以通訊軟體LINE撥打電話予告訴人丙○○，告知若510
    酒吧先停業，可以先不收保護費之恐嚇取財未遂等事實，惟
    矢口否認曾向告訴人丙○○自稱係黑社會或角頭云云（本院卷
    五第86至88、523頁）。經查：
 1、被告申○○於附表一編號1至3所示時間，與編號1至3所示之人
    前往510酒吧，及於附表一編號4、5所示時間與告訴人丙○○
    聯繫，並有附表一編號5所示之聯繫內容，以此向告訴人丙○○恐嚇取財未遂等節，均為被告申○○所不爭執或供承在卷（
    本院卷五第86至88、93頁），另據證人即告訴人丙○○（他卷
    二第7至11頁，本院卷四第405至413、424至435頁）、證人
    即被害人亥○○（他卷二第25至27頁，本院卷四第439至444、
    447至454頁）分別證述在卷，復有告訴人丙○○與申○○之通訊
    軟體LINE對話紀錄截圖（他卷一第97頁）、被告申○○交付之
    名片照片（他卷一第98頁）、證人丙○○、亥○○之指認犯罪嫌
    疑人紀錄表（他卷一第119至121、134至135頁）、本院勘驗
    筆錄及附件截圖（本院卷五第21至23、145至363頁）附卷可
    參，足認被告申○○之任意性自白均與事實相符，得以採信。
 2、至於被告申○○雖否認曾向告訴人丙○○或被害人亥○○自稱係黑
    社會、角頭云云，然查，告訴人丙○○於偵訊及本院審理中證
    稱：申○○於109年3月11日凌晨0時許與一群朋友來店內消費
    ，他們有人想在店內抽菸，但因為室內禁菸，他們有人想要
    離開，申○○聽他們說裡面不能抽菸，就跑來問我為何不能抽
    菸，我說店內規矩不能抽菸，他跟我說「規矩，什麼是規矩
    ，在這裡我就是規矩，我是黑社會」等語，他朋友就把他拉
    走，他還說「我明天再過來」，接著109年3月12日（係11日
    之口誤）晚上8時許，申○○就帶了一群人來店裡抽菸，說要
    找我，但我還沒有到店裡，店長亥○○好聲好氣請他們離開，
    申○○就留了一張名片要我聯絡他；申○○跟我說他有黑道背景
    ，是地方角頭；109年3月13日申○○跟我提到要入股，但沒有
    講說要用什麼條件；109年3月30日晚上11時許，申○○一個人
    來找我，跟我說想要入股2%，我也不知道他的2%是到哪裡，
    所以我也不可能讓他入股，我跟申○○說不然我把店頂讓給你
    ，後來他就傳訊息跟我說要收3萬元，我說那我只能停業，
    他說如果我不營業，他就可以不收保護費等語明確（他卷二
    第7至11頁，本院卷四第409、425至431、433至435頁），核
    與證人即被害人亥○○於偵訊及本院審理中證稱：我第一次見
    到申○○的時候，他帶很多人來，他說是這裡的黑社會、在地
    角頭，要跟我講規矩等語（他卷二第25頁，本院卷四第442
    、448至449頁）大致相合，佐以被告申○○與同案被告午○○之
    行動電話訊息內容（偵卷二第205頁），可見被告申○○於109
    年3月11日下午5時46分許，傳送「我們在裡面抽菸，跟我講
    規矩」、「在自己的角頭裡跟我說規矩」、「我晚上讓店家
    知道角頭的規矩」等文字，此與證人丙○○、亥○○證稱：申○○
    當時跟我們說他是地方角頭，要讓我們知道他的規矩等語完
    全相符，而證人丙○○、亥○○不可能知悉被告申○○與他人間之
    訊息內容，若非被告申○○確曾向告訴人丙○○、被害人亥○○提
    及上開「角頭」、「規矩」等詞，證人丙○○、亥○○自無可能
    證稱上開內容，堪認告訴人丙○○、被害人亥○○前揭所證之情
    非虛。被告申○○空言辯稱其未曾向丙○○、亥○○聲稱有黑社會
    背景云云，即無可採。
 3、綜上，被告申○○前揭所辯顯係卸責之詞，不可採信，被告申
    ○○確有向告訴人丙○○聲稱有黑社會背景，為地方角頭，欲插
    乾股不成後轉而收取保護費，並暗示若不交保護費即須停業
    等語恫嚇告訴人丙○○，致告訴人丙○○心生畏懼無訛。
㈡、事實欄二部分：
　　訊據被告申○○、天○○、己○○固不否認曾於109年3月15日凌晨
    3時許在510酒吧內，當時被告申○○與甲男曾發生爭執等事實
    ，惟均否認有何強制犯行，被告申○○辯稱：當天我自己先去
    510酒吧，我跟甲男發生爭執，他跟我說他是天道盟太陽會
    的，我才會找一堆朋友來，讓我的朋友看看是否認識甲男，
    我們有圍住甲男，也有人打甲男的後腦勺，但後來講一講他
    也道歉，我也有阻擋其他人不要毆打甲男云云；被告天○○辯
    稱：因為申○○與甲男對到眼，申○○才會找了很多人過來圍住
    甲男，我當時是居中調解云云；被告己○○辯稱：那天我是約
    去喝酒，當時已經有喝一點酒，加上我個性算是比較衝動，
    才會動手抓或推甲男云云。經查：
 1、關於被告申○○等人於109年3月15日在510酒吧內之情況，業
    據證人即告訴人丙○○於偵訊時證稱：109年3月15日申○○帶人
    來店裡消費，隔壁桌的客人好像是看了申○○一眼，申○○就很
    不爽打電話叫一群年輕人過來，圍著客人，其中一位年輕人
    拍打了客人的後腦勺3、4下等語（他卷二第9頁）；及證人
    亥○○於偵訊時證稱：109年3月15日我有看到申○○來店內跟客
    人有糾紛，他叫10幾個人過來店內，圍著客人恐嚇他，問他
    「你是哪裡人？你大哥是誰？」之後申○○叫別人動手拍打客
    人後腦勺至少5、6下，一樣給客人一張名片，說有什麼事儘
    管去找他，一樣跟客人說他是這裡的黑社會等語（他卷二第
    25至27頁），於本院審理中證述：109年3月15日申○○他們包
    圍一名客人，有人起鬨或滋事，問該名客人「你哪裡的？看
    什麼？」等嗆聲等語（本院卷四第451至452頁）。
 2、經本院勘驗510酒吧109年3月15日監視錄影畫面，結果如附
    表三編號3所示，由上勘驗結果可知，被告申○○、天○○、己○○、同案被告卯○○、少年孫○○、林○○及其他不明男子一行人
    進入510酒吧後，旋即包圍甲男之座位（附表三編號3④；本
    院卷五第190至193頁勘驗附件截圖），過程中被告申○○多次
    以手搭住甲男肩膀（附表三編號3④、⑬、⑭；本院卷五第191
    、202頁勘驗附件截圖），被告天○○則抓住甲男衣領（附表
    三編號3⑫；本院卷五第208頁勘驗附件截圖），被告申○○、
    天○○與甲男對話過程中，被告己○○多次靠近並出手毆打、拉
    扯甲男（附表三編號3⑥、⑧、⑨、⑫；本院卷五第198、205頁
    勘驗附件截圖），同案被告卯○○及其他不明男子亦曾出手毆
    打甲男或丟甩甲男桌上之食物（附表三編號3⑥、⑧、⑫、⑬）
    ，最後甲男起身向被告申○○鞠躬道歉（附表三編號3⑬；本院
    卷五第212頁勘驗附件截圖），被告申○○、天○○、同案被告
    卯○○始示意大家離去，並向到場之人致意、道謝（附表三編
    號3⑭、⑮、⑯）等節，有本院勘驗筆錄及附件截圖可參，核與
    證人即告訴人丙○○、證人亥○○上開證述大致相符，堪認被告
    天○○、己○○、同案被告卯○○及其他不明男子曾以毆打、抓拉
    甲男之方式，對甲男為強暴行為，嗣甲男並向被告申○○鞠躬
    道歉無訛。則衡諸常情，甲男與被告申○○先前既有糾紛，其
    後並無其他排解，迨眾人包圍、毆打、抓拉之下，隨即鞠躬
    道歉，確足見甲男係迫於眾人之強暴行為，始對被告申○○道
    歉甚明。
 3、再觀以被告申○○等人之通訊軟體LINE「重良開發」群組於10
    9年3月15日對話內容，被告申○○於當日凌晨3時12分許，傳
    送「兄弟們 睡了嗎」、「眉角了」、「有人對我秤斤秤兩
    」、「321對面的酒吧」、「我跟郡（指天○○）在這」，有
    一名暱稱「敝姓林」之人即回應「路上」，隨後於同日凌晨
    3時55分許，一名暱稱「老毅」之人詢問「怎麼了？沒事吧
    ？」，被告天○○、申○○即接續回覆「打完了」、「處理好了
    」等語，有該群組對話截圖附卷可參（少連偵卷一第370至3
    72頁），除可知被告申○○事前確實傳送訊息邀集朋友，並帶
    同10幾位年輕人進入510酒吧，亦可見被告申○○、天○○、己○○、同案被告卯○○及少年孫○○、林○○到場，其目的即在藉由
    眾人包圍、毆打、抓拉等強暴方式迫使甲男道歉，而行無義
    務之事，方在事後傳訊「打完了」、「處理好了」等語。此
    外，自後續到場之數人包圍甲男，在衝突過後旋離去現場，
    被告申○○、天○○、同案被告卯○○尚有分別與到場之人握手、
    拱手致謝、擊拳等感謝該群人到場協助之舉，顯見被告申○○
    、天○○、己○○、同案被告卯○○、少年孫○邑、林○叡及不明男
    子間，確有強制犯行之犯意聯絡及行為分擔無訛。
 4、至被告申○○辯稱：當時想找其他人來是要讓他們確認是否認
    識甲男，後來也有阻擋其他人不要打了云云；被告天○○則辯
    稱：當時我是居中調解云云；被告己○○辯稱：我個性比較衝
    動，才會動手抓、推甲男云云。惟觀之上開監視錄影畫面，
    始終未見被告申○○有要求在場眾人指認甲男之動作，是其辯
    稱找其他人到場意在指認云云，顯屬推卸之詞，並不可採。
    又被告申○○於過程中雖有多次作勢阻擋他人毆打甲男之動作
    （附表三編號3⑦至⑨、⑫、⑬），而被告天○○看似大多係與甲
    男對話（附表三編號3⑨、⑩、⑫、⑬），然被告申○○所謂勸阻
    行為，實際上俱無效果，各種毆打、抓拉甲男之行為仍然此
    起彼落，而被告天○○則在眾人包圍甲男之際，協助抓住甲男
    衣領（附表三編號3⑫），考量被告申○○係糾集眾人到場之人
    ，事後2人又與到場人之握手、擊拳致謝（附表三編號3⑭、⑯
    ），復於通訊軟體回覆「打完了」、「處理好了」等語，顯
    示其等確實糾集眾人，而受糾集到場之人，亦在甲男對被告
    申○○道歉後離去，則在場之被告申○○、天○○、己○○、同案被
    告卯○○、少年孫○○、林○○及其他不明男子，確實就彼此之行
    為，係在迫使甲男對被告申○○道歉有所認識，並各自分擔行
    為之一部，而有強暴使人行無義務之事之犯意聯絡及行為分
    擔甚明，自不因被告申○○形式上在眾人為強暴行為後，出面
    扮演「和事佬」，再「大氣」接受甲男道歉，或被告天○○並
    無其他毆打之動作，而解免其責。至被告己○○固辯稱當天因
    衝動才會抓、推甲男，然其當時既在現場包圍甲男，應知悉
    被告申○○等人包圍甲男，意在迫使甲男道歉，仍出手多次毆
    打、拉扯甲男，當與被告申○○等人有強暴使人行無義務之事
    之犯意聯絡及行為分擔，所辯衝動乙節，尚無解於其犯行。
 5、綜上，被告申○○、天○○、己○○上開所辯均不足採，其等之前
    揭犯行均堪以認定。至於起訴意旨認現場有其中一人亮刀乙
    節，經本院勘驗結果，認當場被告己○○確有疑似持小刀之物
    上下擺動之行為（附表三編號3⑧；本院卷五第201頁附件截
    圖），惟被告己○○否認曾持小刀到場，並堅稱扣案之摺疊刀
    與此無關等語（本院卷五第59頁），審酌上開勘驗結果尚未
    能確知被告己○○所持之物係刀械，且後續勘驗結果並未見上
    開疑似小刀之物，自難遽認被告己○○曾持刀械為強暴、脅迫
    之行為，併此指明。
㈢、事實欄三部分：
　　此部分事實，業據被告壬○○於本院審理中坦承不諱（本院卷
    五第97頁），核與告訴人丙○○於偵查中之證述情節（他卷一
    第146至147頁，他卷二第13頁）大致相符，並有指認犯罪嫌
    疑人紀錄表（他卷一第149至150頁）、本院勘驗筆錄及附件
    截圖（本院卷五第24、365至374頁）在卷可稽，足認被告壬○○之任意性自白均與事實相符，得以採信。綜此，被告壬○○
    所犯上開犯行之事證已臻明確，洵堪認定。
㈣、綜上，被告申○○、天○○、己○○、壬○○上開犯行堪以認定，應
    予依法論科。
二、論罪科刑：
㈠、罪名：
 1、核被告申○○如事實欄一所為，係犯刑法第346條第3項、第1
    項之恐嚇取財未遂罪；如事實欄二所為，係犯刑法第304條
    第1項之強制罪。
 2、核被告天○○、己○○如事實欄二所為，均係犯刑法第304條第1
    項之強制罪。
 3、核被告壬○○如事實欄三所為，係犯刑法第354條之毀損罪。
㈡、共同正犯：
    被告申○○、天○○、己○○與同案被告卯○○、同案少年孫○○、林
    ○○及其他姓名、年籍不詳之男子間，就事實欄二所為強制犯
    行，有犯意聯絡及行為分擔，為共同正犯。
㈢、罪數、犯罪事實擴張及起訴書更正、補充之說明：
 1、被告申○○於事實欄一所載時間、地點實行恐嚇取財未遂行為
    ，係本於同一犯意，於密接時間內侵害同一法益，依一般社
    會觀念，各行為間之獨立性極為薄弱，在時間差距上難以強
    行分開，在法律上評價為數個舉動之接續實行，應論以接續
    犯之一罪。至起訴書雖漏載被告申○○如附表一編號1、4所示
    行為，惟此部分與起訴書所載其餘部分（即附表一編號2、3
    、5）為接續犯之一罪關係，本院自得併與審理。
 2、被告申○○所犯上開恐嚇取財未遂、強制犯行，犯意各別，行
    為互殊，應予分論併罰。
 3、關於被告申○○、天○○及己○○於事實欄二所犯強制犯行，及被
    告壬○○於事實欄三所犯毀損犯行，起訴書所犯法條欄均未記
    載，惟起訴書犯罪事實欄暨所引用之附件一，就事實欄二所
    示行為，業已記載被告申○○、天○○及己○○等人係以對甲男強
    暴之方式，包圍甲男滋事；就事實欄三所示行為，業已記載
    被告壬○○曾腳踹店內菸灰桶，致菸灰桶凹陷等情，自不影響
    上開強制、毀損行為經起訴之效力，又該等被告於被訴妨害
    秩序犯行中，已就上開各節分別爭執、答辯，尚無礙於其等
    防禦權之行使，是就上開強制、毀損犯行，本院自得併予審
    究。
㈣、刑之加重、減輕事由之說明：　　
 1、未遂犯（事實欄一）：
　　被告申○○就事實欄一部分已著手於恐嚇取財犯行之實行而不
    遂，為未遂犯，爰依刑法第25條第2項減輕其刑。　　
 2、兒童及少年福利與權益保障法第112條第1項前段（事實欄二
    ）：
  ⑴按兒童及少年福利與權益保障法第112條第1項前段「成年人
    教唆、幫助或利用兒童及少年犯罪或與之共同實施犯罪或故
    意對其犯罪者，加重其刑至二分之一」規定，係以被害人或
    共犯之年齡作為加重刑罰要件（或為刑法分則或總則加重）
    ，雖不以行為人明知其年齡為必要，但仍須證明該成年人對
    於犯罪之對象或與之共同實施犯罪者係兒童或少年，而具有
    「不確定故意」，始足當之。
  ⑵經查，被告申○○、天○○、己○○為事實欄二所示本案犯行時已
    成年，而共犯孫○○、林○○當時均為未滿18歲之少年，然被告
    申○○供稱：我見過林○○，但沒有一起吃飯、出去玩過，不知
    道算不算認識，我不認識孫○○等語（偵卷一第52頁，本院10
    9年度少調字第1429號卷二109年10月6日訊問筆錄），被告
    天○○供稱：109年3月15日我與申○○、庚○○先到510酒吧，後
    來申○○消失一段時間，不久後帶了一群人進來510酒吧，那
    群人我只認識卯○○，其他人我都不認識等語（他卷二第260
    至261頁），被告己○○供稱：我與孫○○、林○○認識很久，但
    我不知道孫○○、林○○比我小幾歲，也不太清楚他們從事什麼
    工作等語（本院卷五第124頁），而證人即少年孫○○證稱：
    我不認識申○○、天○○，當天在場的人之中我只認識己○○、林
    ○○等語（本院卷四第324頁，本院109年度少調字第1429號卷
    二109年8月12日訊問筆錄），及證人即少年林○○證稱：我有
    見過申○○，但稱不上認識，當天在場的人之中我只認識卯○○
    、己○○及孫○○等語（本院109年度少調字第1429號卷二109年
    10月6日訊問筆錄），足認被告申○○、天○○不認識少年孫○○
    、林○○，僅當天短時間接觸，而被告己○○雖認識少年孫○○、
    林○○，然少年孫○○、林○○亦未曾向被告己○○提及年齡，再參
    諸109年3月15日當日監視錄影畫面截圖（本院卷四第368頁
    ），少年孫○○、林○○之容貌並非稚氣，且其等案發時分別已
    16歲、17歲，一般人難以單憑少年孫○○、林○○之外貌，得知
    其等為未滿18歲之少年，被告申○○、天○○、己○○辯稱不知少
    年孫○○、林○○之年紀，尚屬有據，本案亦無客觀事證足以證
    明被告申○○、天○○、己○○對少年孫○○、林○○係未滿18歲之少
    年具有不確定故意，則被告申○○、天○○、己○○與少年孫○○、
    林○○共同實施上開強制犯行，自無兒童及少年福利與權益保
    障法第112條第1項前段（成年人與少年共同實施犯罪）之適
    用。
㈤、量刑審酌：
　　爰審酌被告申○○不思循正當途徑賺取財物，竟屢屢騷擾告訴
    人丙○○，多次前往510酒吧，對告訴人丙○○、被害人亥○○自
    稱係當地角頭，有黑社會背景，並在510酒吧造成多次紛爭
    ，使510酒吧無法正常營業，並提及欲入股510酒吧，經告訴
    人丙○○拒絕後，再暗示如不給付保護費，510酒吧即須停業
    ，以此方式勒索財物，雖未得逞，但其行徑造成告訴人丙○○
    、被害人亥○○高度恐懼，嚴重危害治安，雖無證據顯示被告
    申○○確係主持、操縱犯罪組織，但可見被告申○○橫行鄰里，
    蔑視法令，應予非難。又被告申○○僅因認為510酒吧店內客
    人即甲男眼神不友善，即借題發揮，號召多人到場，與被告
    天○○、己○○以事實欄二所載之犯罪手段，對甲男為上開強制
    行為，不知尊重他人自由法益，侵害他人身心，對社會治安
    亦造成負面影響，惡性均非輕。而被告壬○○僅因友人辛○○與
    他人在510酒吧內發生爭執，即遷怒於510酒吧，毀損告訴人
    丙○○之財物，有所不該。兼衡被告申○○、天○○、己○○、壬○○
    犯罪之目的、動機、手段、犯後態度、素行（參本院卷一第
    77至78、83至84、87至91、97至100頁之臺灣高等法院被告
    前案紀錄表，被告申○○於100年間有毒品前科、被告天○○於1
    08年間有槍砲前科、被告己○○於108年間有傷害前科、被告
    壬○○於109年間有妨害自由前科）、告訴人丙○○、被害人亥○○所受之損害，暨被告申○○於本院審理中自述高職肄業之教
    育程度、目前從事營造建材之生活狀況（本院卷五第136頁
    ）、被告天○○於本院審理中自述高職畢業之教育程度、目前
    從商，與父母、姐姐、配偶、小孩同住之生活狀況（本院卷
    五第137頁）、被告己○○於本院審理中自述高職肄業之教育
    程度、目前從事粗工之生活狀況（本院卷五第136頁）、被
    告壬○○於本院審理中自述高職肄業之教育程度、目前無業、
    與阿姨、祖父同住之生活狀況（本院卷五第136頁）等一切
    情狀，分別量處如主文所示之刑，並均諭知易科罰金之折算
    標準。復考量被告申○○所犯上開各罪之犯罪態樣、手段，及
    犯罪期間相近，併斟酌被告申○○犯罪行為之不法與罪責程度
    ，為整體非難評價後，定其應執行之刑如主文所示，並諭知
    易科罰金之折算標準。
三、扣案如起訴書附件二附表一（手機2支、愷他命殘渣袋3包、
    愷他命刮卡2張、吸食器1組、吸管1支、玩具槍、電擊棒各2
    支、記帳名冊1本、開山刀1支、重良開發有限公司名片2盒
    ）、附表六（折疊刀、甩棍、手機各1支）、附表八（手機1
    支）所示之物固分屬被告申○○、己○○、天○○所有之物，然被
    告申○○、己○○、天○○均否認上開物品與其等上開犯行有關（
    本院卷五第58至59頁），卷內亦無證據證明與本案犯行相關
    ，爰不予宣告沒收。另其餘起訴書附件二所列扣案物，尚乏
    事證與本案相關，亦不予宣告沒收。
乙、公訴不受理部分：
壹、公訴意旨略以：被告壬○○、戌○○、辛○○、寅○○、未○○與其他
    姓名、年籍不詳之成年人於109年4月5日凌晨4時許，前往51
    0酒吧，被告壬○○、戌○○、辛○○、寅○○、未○○共同基於傷害
    之犯意聯絡，由被告辛○○徒手毆打告訴人巳○○，並與被告壬○○共同以辣椒水噴告訴人巳○○，致告訴人巳○○受有左耳撕裂
    傷1公分、右顏面瘀青、右上臂壓痛併腫脹、右手指壓痛、
    雙眼刺激物質所致損傷等傷害。因認被告壬○○、戌○○、辛○○
    、寅○○、未○○均涉刑法第277條第1項之傷害罪嫌（起訴書所
    犯法條欄就上開被告前揭行為，僅記載係在公共場所或公眾
    得出入之場所聚集3人以上下手施強暴脅迫行為之妨害秩序
    罪，惟起訴書犯罪事實欄已載稱上開被告基於傷害之犯意聯
    絡，暨有傷害告訴人巳○○之行為，且該傷害行為係上開被告
    強暴行為之一部，是傷害部分當係本案起訴範圍）等語。
貳、按告訴乃論之罪，告訴人於第一審辯論終結前，得撤回其告
    訴；又告訴乃論之罪，對於共犯之一人告訴或撤回告訴者，
    其效力及於其他共犯；再告訴經撤回者，應諭知不受理之判
    決；而此不受理判決，得不經言詞辯論為之，刑事訴訟法第
    238條第1項、第239條、第303條第3款、第307條分別定有明
    文。
參、經查，本件被告壬○○、戌○○、辛○○、寅○○、未○○被訴傷害案
    件，依刑法第287條之規定，須告訴乃論。茲因告訴人巳○○
    已具狀撤回對被告壬○○、辛○○、未○○之告訴，有刑/民事撤
    回告訴狀暨和解書、本院公務電話紀錄表在卷可稽（本院卷
    五第447、459頁），是就被告壬○○、辛○○、未○○之部分自應
    為不受理之判決；至於被告戌○○、寅○○部分，揆諸上開說明
    ，告訴人巳○○既已對被告壬○○、辛○○、未○○撤回告訴，本於
    告訴不可分原則，其效力亦及於共犯即被告戌○○、寅○○，準
    此，亦應逕諭知不受理之判決。　　
丙、無罪暨不另為無罪部分：
壹、按犯罪事實應依證據認定之，無證據不得認定犯罪事實；不
    能證明被告犯罪者，應諭知無罪之判決，刑事訴訟法第154
    條第2項、第301條第1項分別定有明文。又刑事訴訟上證明
    之證據資料，無論其為直接證據或間接證據。均須達於通常
    一般之人均不致於有所懷疑，而得確信其為真實之程度，始
    得據為有罪之認定，若未達此程度，而有合理性懷疑之存在
    ，依「罪證有疑，利於被告」之證據法則，即應為有利於被
    告之認定。
貳、組織犯罪防制條例部分：
一、公訴意旨略以：被告申○○自109年3月10日起，發起、主持以
    犯罪為宗旨之四海幫海旭堂（下稱海旭堂）溪尾街團體，由
    被告申○○自任老大，操作、指揮該犯罪組織，指派被告乙○○
    、同案被告卯○○負責經營網路直播營利供養組織成員，並招
    募年輕人即被告子○○、戌○○、庚○○、壬○○、錢○○、己○○、地
    ○○、宇○○、未○○、寅○○、癸○○、丑○○、午○○、辰○○、辛○○、
    酉○○、丁○○及同案少年孫○○、少年林○○加入海旭堂溪尾街組
    織，以被告申○○位於新北市○○區○○街000○0號重良開發有限
    公司(下稱重良公司)及同案被告卯○○位於新北市○○區○○路0
    段00號歐歐通訊行為據點，以實施強暴、脅迫為手段之具有
    持續性之有結構性組織。因認被告申○○另涉犯組織犯罪防制
    條例第3條第1項前段之主持、操縱、指揮犯罪組織及同條例
    第4條第3款吸收未滿18歲之人加入犯罪組織罪嫌；被告乙○○
    、子○○、戌○○、庚○○、壬○○、錢○○、己○○、地○○、宇○○、未
    ○○、寅○○、癸○○、丑○○、午○○、辰○○、辛○○、酉○○、丁○○（
    下稱被告乙○○等18人）涉犯同條例第3條第1項後段之參與犯
    罪組織罪嫌等語。
二、公訴意旨認被告申○○涉犯主持、操縱、指揮犯罪組織及吸收
    未滿18歲之人加入犯罪組織犯嫌，認被告乙○○等18人涉犯參
    與犯罪組織犯嫌，係以被告申○○、被告乙○○等18人及同案被
    告卯○○於偵查中之供述、證人即同案被告即少年孫○○、少年
    林○○於偵查中之證述、證人即告訴人丙○○、證人亥○○之證述
    、被告等人祭拜照片、被告辰○○、地○○、宇○○、申○○手機通
    訊軟體對話紀錄截圖、新北市政府警察局刑事警察大隊數位
    勘察報告、新北市政府警察局三重分局數位證物勘察報告、
    監視錄影畫面截圖等為其主要論據。
三、訊據被告申○○否認有何主持、操縱、指揮犯罪組織及吸收未
    滿18歲之人加入犯罪組織等犯行，辯稱：我沒有加入四海幫
    或海旭堂，也沒有吸收未滿18歲之人加入犯罪組織，我只認
    識部分同案被告，與他們是朋友，重良公司是我開的，同案
    被告都不是我的員工，卯○○的歐歐通訊行也跟我沒有關係等
    語。另訊據被告乙○○等18人均否認有何參與犯罪組織犯行，
    俱辯稱：我們沒有加入四海幫或海旭堂，也沒有參與任何犯
    罪組織等語。經查：
㈠、按組織犯罪防制條例第2條規定：「本條例所稱之犯罪組織，
    係指3人以上，有內部管理結構，以犯罪為宗旨，或以其成
    員從事犯罪活動，具有集團性、常習性及脅迫性或暴力性之
    組織」。所謂「內部管理結構」者，是指一個組織之內，彼
    此之間有分工合作之關係，互有參與組織之認識，而具有歸
    屬性、指揮性或從屬性等關係者，並在於顯示犯罪組織之內
    部層級管理之特性，以別於一般共犯或結夥犯間之平行關係
    。若數人雖共同以某種特定犯罪為目的，然其內部並無階級
    領導，無所謂下屬須服從主持人或首領之命令行事，違抗者
    應依內部規範懲處等情事，即難以組織犯罪防制條例相關規
    定論擬。而犯罪組織之「以犯罪為宗旨性」之認定，應配合
    其集團性或「內部管理結構」以為觀察。而所謂之集團性，
    依法條整體意旨觀之，應指經由內部管理結構而形成之集團
    性，否則集合眾多人數之犯罪案件實屬常見，然而只有具內
    部管理結構者，才足認符合組織犯罪防制條例所言之集團性
    。換言之，於判定上，應衡量類如：有常設之階層性架構，
    各司其職，而為犯罪之推動；其各個下階組織單位，有對應
    之聯絡地點或辦事處；具有一定之組織章程或類似之規範；
    各司其職之人員，或有一定之職位稱呼；不由於任一領導者
    或參與者之離去，而影響該組織之繼續運作；金錢之來源及
    支出原則上有一定之模式，如組職之金錢由何處入帳、支出
    ，各下層組織之經費及人事費用由何而來，均有一定之模式
    ；各成員對於何人之職位及其司何職、地位如何，亦有一定
    之認識，而能有指揮之可能性；加入成為該組織成員之方式
    ，或有一套程序或儀式；為發展組織支撐其犯罪，或有一定
    之擴張性等要素，為合於常情事理之綜合判斷，以決定該組
    織是否為法定「犯罪組織」，且認定時，亦應遵守首揭證據
    法則，亦即，需達到毫無任何合理可疑之證明程度，方能謂
    行為人係該當指揮或參與犯罪組織之罪。另所謂「常習性」
    及「脅迫性」或「暴力性」等特性，乃犯罪組織表彰於外之
    組織性質；自常習性而言，該組織之存續，在時間上具有永
    久性，且並非為某一特定犯罪，或某特定人士而組成；而自
    脅迫性、暴力性而言，該組織成立之目的係以不正當手段從
    事某種類或不特定種類之犯罪為目的。且犯罪組織之成員所
    以可罰，甚至可以宣告強制工作，乃係因以組織型態從事犯
    罪，內部結構階層化，並有嚴密之控制關係，所造成之危害
    、對社會之衝擊及對民主制度之威脅，遠甚於一般之非組織
    犯罪所致（司法院釋字第528號解釋意旨、最高法院98年度
    台上字第1660號判決、97年度台上字第5040號判決意旨參照
    ）。
㈡、查被告申○○等人未曾向告訴人丙○○、被害人亥○○表明其等為
    四海幫海旭堂成員一節，業據證人即告訴人丙○○於本院審理
    中證稱：申○○沒有跟我說他是什麼幫派等語（本院卷四第41
    5頁），及證人即被害人亥○○於本院審理中證稱：申○○沒有
    跟我說他是哪一個幫派，我覺得與申○○一起到場的人不是黑
    社會的人等語（本案卷四第442、449頁），顯與暴力脅迫型
    犯罪組織習以對外宣揚會號及以成員穿配統一服裝、飾品方
    式明揭其等幫派組織身分以立威、恫嚇他人等常態有所不同
    。
㈢、又卷附之「四海幫-海旭堂」申○○等人組織層級示意圖1紙，
    係為員警自行製作，且未記載所憑證據資料來源，顯不足以
    執為不利於被告申○○等人之認定。再者，被告申○○雖有向告
    訴人丙○○、被害人亥○○稱其係「黑社會」等語，及多次夥同
    被告乙○○等人一同前往510酒吧等節，經本院認定如前，然
    關於四海幫海旭堂有何常設之階層性架構？內部成員之職位
    稱呼為何？如何各司其職而為犯罪之推動？是否不因領導者
    或參與者之離去而影響組織之繼續運作？加入組織之方式？
    究有何以脅迫或恐嚇為手段之持續性或牟利性犯罪活動？金
    錢收支及運用？有何一定模式以支撐組織長久持續發展及擴
    張等節，均乏積極事證可資佐證，自難認定被告申○○等人確
    有發起、主持、操縱、指揮或參與四海幫海旭堂而持續為恐
    嚇取財犯罪。
四、綜上，公訴意旨所指被告申○○及被告乙○○等18人涉有此部分
    違反組織犯罪防制條例犯嫌，均屬不能證明，就被告戌○○、
    辛○○、寅○○、未○○、子○○、地○○、宇○○、庚○○、乙○○、丑○○
    、午○○、辰○○、酉○○、丁○○、癸○○部分，均應為無罪之諭知
    ；就被告申○○、天○○、己○○、壬○○部分，因公訴意旨認此部
    分與前開經本院認定有罪部分（事實欄一、二、三）有想像
    競合犯之裁判上一罪關係，爰均不另為無罪之諭知。
參、妨害秩序部分：
一、公訴意旨另以：被告申○○、乙○○、子○○、戌○○、庚○○、壬○○
    、天○○、己○○、地○○、宇○○、未○○、寅○○、癸○○、丑○○、午
    ○○、辰○○、辛○○、酉○○、丁○○、同案被告卯○○及同案少年孫
    ○○、林○○共同基於在公共場所及公眾得出入之場所聚集3人
    以上施強暴脅迫之妨害秩序之犯意聯絡，由如附表二編號1
    至5所示之涉案被告，於109年3月11日起至109年4月1日止，
    以如附表二編號1至5所示方式，在510酒吧反覆實施妨害秩
    序等犯行，使告訴人丙○○、被害人即店長亥○○及店內不特定
    客人均感人身及財產安全受威脅而心生畏懼；甚至如附表二
    編號6所示之涉案被告，於告訴人丙○○拒付被告申○○保護費
    後，復於109年4月5日攜帶兇器長刀、辣椒水至店內，故意
    傷害店內客人即告訴人巳○○，藉機滋事、亮刀，對告訴人丙○○、被害人亥○○、告訴人巳○○眼部噴辣椒水並砸毀店內財物
    。因認被告申○○涉犯刑法第150條第2項第1、2款、第1項後
    段之意圖供行使之用而攜帶危險物品在公共場所聚集3人以
    上首謀並下手實施強暴脅迫，致生公眾交通往來之危險罪嫌
    ；被告乙○○等18人均涉犯刑法第150條第2項第1、2款、第1
    項後段之意圖供行使之用而攜帶危險物品在公共場所聚集3
    人以上下手實施強暴脅迫，致生公眾交通往來之危險罪嫌等
    語（公訴意旨認被告等人如附表二各編號所涉妨害秩序犯嫌
    係數罪併罰《本院卷五第84頁》；各被告之涉案部分詳如附表
    二各編號所示）。
二、公訴意旨認被告申○○涉犯意圖供行使之用而攜帶危險物品在
    公共場所聚集3人以上首謀並下手實施強暴脅迫，致生公眾
    交通往來之危險罪嫌，認被告乙○○等18人涉犯意圖供行使之
    用而攜帶危險物品在公共場所聚集3人以上下手實施強暴脅
    迫等罪嫌，係以被告申○○、被告乙○○等18人及同案被告卯○○
    之供述、證人即同案少年孫○○、林○○之證述、證人即告訴人
    丙○○、證人亥○○之證述、現場監視錄影畫面截圖、員警蒐證
    照片、被告地○○、宇○○、申○○、辰○○、庚○○等人通訊軟體對
    話紀錄翻拍照片、510酒吧內物品遭毀損照片、新北市政府
    警察局刑事警察大隊109年5月14日數位勘察報告、新北市政
    府警察局三重分局108年12月5日、109年6月10日、109年6月
    22日、109年6月29日數位證物勘察報告、指認犯罪嫌疑人紀
    錄表、車籍資料查詢報表等件為其主要論據。
三、訊據被告申○○、被告乙○○等18人固坦承有分別於附表二各編
    號所示時間，前往510酒吧之事實，但均堅決否認有何妨害
    秩序犯行，並分別辯稱如附表二所示。經查：
㈠、按刑法第150條聚眾施強暴脅迫罪之修法理由固說明：倘3人
    以上，在公共場所或公眾得出入之場所聚集，進而實行強暴
    脅迫（例如：鬥毆、毀損或恐嚇等行為）者，不論是對於特
    定人或不特定人為之，已造成公眾或他人之危害、恐懼不安
    ，應即該當犯罪成立之構成要件，以符保護社會治安之刑法
    功能之旨。然依本罪之規定體例，既設於刑法第二編分則第
    七章妨害秩序罪內，則其保護之法益自係在公共秩序及公眾
    安寧、安全之維護，使其不受侵擾破壞。是本罪既係重在公
    共安寧秩序之維持，故若其實施強暴脅迫之對象，係對群眾
    或不特定人為之，而已造成公眾或他人之危害、恐懼不安致
    妨害社會秩序之安定，自屬該當。惟如僅對於特定人或物為
    之，基於本罪所著重者係在公共秩序、公眾安全法益之保護
    ，自應以合其立法目的而為解釋，必其憑藉群眾形成的暴力
    威脅情緒或氛圍所營造之攻擊狀態，已有可能因被煽起之集
    體情緒失控及所生之加乘效果，而波及蔓延至周邊不特定、
    多數、隨機之人或物，以致此外溢作用產生危害於公眾安寧
    、社會安全，而使公眾或不特定之他人產生危害、恐懼不安
    之感受，始應認符合本罪所規範之立法意旨。如未有上述因
    外溢作用造成在該場合之公眾或他人，產生危害、恐懼不安
    ，而有遭波及之可能者，即不該當本罪之構成要件（最高法
    院110年度台上字第6191號判決意旨參照）。次按刑法第150
    條第1項所稱之「聚集」，顯非指3人以上共同在場之「狀態
    」，而係指3人以上前往同一地點聚集，或邀集他人在自己
    所在地點聚集之「行為」。該罪立法目的在於安寧秩序之維
    持，則應以3人以上之行為人，為施強暴脅迫而聚集，進而
    在場實行強暴脅迫為其要件。如行為人本非為施強暴脅迫之
    目的而聚集，行為人聚集時本無將實施強暴脅迫行為之認識
    ，僅因偶然、突發原因，而引發3人以上同時在場施強暴脅
    迫行為，即與刑法第150條第1項之罪之構成要件不符。
㈡、經本院勘驗510酒吧109年3月11日（附表二編號1）、109年3
    月13日（附表二編號2）、109年3月15日（附表二編號3）、
    109年3月29日至翌（30）日（附表二編號4）、109年4月5日
    （附表二編號6）店內或周邊監視錄影畫面，結果如附表三
    所示。
㈢、附表二編號1部分（被告申○○、子○○、戌○○、庚○○、乙○○、癸○○、丑○○、午○○及同案被告卯○○於109年3月11日晚上8時56
    分許前往510酒吧）：
　　由上勘驗結果可知，被告申○○等人抵達510酒吧後，於3、4
    分鐘內即離開現場，且其等到場後僅有抽菸，並陸續就坐，
    未有其他口角或肢體衝突，而被告申○○雖有向被害人亥○○稱
    其係黑社會，經本院認定如前，然由勘驗結果及附件截圖觀
    之（本院卷五第146至175頁附件截圖），其他客人照常飲酒
    ，至多轉頭查看被告申○○一行人（本院卷五第160頁附件截
    圖），並未發現被告申○○等人上開行為有影響其他客人，或
    造成他人驚嚇失措逃離等情形，尚難認被告申○○等人有蓄意
    造成社會安寧秩序之危害，或致使公眾因而恐懼不安之認識
    ，客觀上亦難認已達前開情狀之程度，尚不得逕以刑法第15
    0條第1項後段規定之罪責相繩。
㈣、附表二編號2部分（被告申○○、庚○○、辰○○等人於109年3月13
    日凌晨1時54分許前往510酒吧）：
　　證人即告訴人丙○○於偵查中證稱：109年3月14日（係13日之
    口誤）凌晨1時許，申○○帶了6、7人來店裡，跟我說要入股
    ，我沒有答應他，他叫我再好好考慮，他就走了等語（他卷
    二第9頁），於本院審理中證稱：109年3月13日那天申○○有
    帶其他朋友來店內，但他是一個人找我談入股的事情，過程
    中沒有聊到什麼，跟申○○一起來的人沒有跟我對話，他們只
    在旁邊喝酒，沒有大叫或鼓譟，申○○沒有說要用什麼條件入
    股，只有請我再考慮，口氣沒有很差，講完以後他們就離開
    了等語（本院卷四第425至427頁），核與勘驗結果及附件截
    圖（本院卷五第21、177至186頁）大致相符，足見被告申○○
    係單獨與告訴人丙○○商談入股510酒吧事宜（本院卷五第185
    頁附件截圖），且被告庚○○於一開始即離開現場（本院卷五
    第184頁附件截圖），辰○○則是未參與申○○與告訴人丙○○之
    談話（本院卷五第185頁附件截圖），則縱認被告申○○有實
    施強暴行為，亦與刑法第150條第1項後段之在公共場所聚集
    3人以上下手實施強暴之構成要件有間，自不得以刑法第150
    條第1項後段規定之罪責相繩。
㈤、附表二編號3部分（被告申○○、戌○○、天○○、庚○○、己○○與同
    案被告卯○○於109年3月15日凌晨3時31分許前往510酒吧）：
    被告申○○、天○○、己○○等人當場曾針對甲男實施強制行為，
    經本院認定如前，惟勘驗結果及附件截圖（本院卷五第21至
    22、187至230頁）亦顯示，被告申○○一行人到場後旋即走向
    位在店內角落之甲男座位處（附表三編號3④；本院卷五第18
    9至193頁附件截圖），過程中被告申○○、天○○、己○○、同案
    被告卯○○、少年孫○○、林○○及其他不明男子雖有為附表三編
    號3⑤、⑥、⑧、⑨、⑩、⑫、⑬、⑭所示等靠近甲男與其對話、毆
    打甲男頭部、丟甩甲男桌上食物、抓住甲男衣領、推擠、拉
    扯甲男、以手搭住甲男肩膀等行徑，然可見其等行為均集中
    在甲男身上，而未見被告申○○等人對與甲男同桌之人，甚至
    其他桌次客人有何行動，或波及其他客人之情況，且店內其
    他客人未因被告等人行為而受影響，照常飲酒、交談，並未
    特別關注被告申○○等人與甲男之情況（本院卷五第190至204
    、208至219頁附件截圖），是難認被告申○○等人之行為波及
    蔓延至周邊不特定、多數、隨機之人或物，而使公眾或不特
    定之他人產生危害、恐懼不安之感受，即不該當刑法第150
    條第1項後段規定之構成要件。
㈥、附表二編號4部分（被告申○○、壬○○、子○○、戌○○、地○○、宇
    ○○、天○○、乙○○、酉○○、丁○○於109年3月29日晚間至翌（30
    ）日凌晨前往510酒吧）：
 1、關於被告申○○等人在場經過，證人即告訴人丙○○於偵查中證
    稱：109年3月30日（係29日之口誤）晚上11時許，申○○一群
    人來店內消費，好像是跟別桌客人起口角，很大聲吵架，導
    致很多客人陸續離開，到最後他們在1樓店門口大吵大鬧，
    附近住戶報警，對我印象很差，警察來了之後他們也沒有馬
    上離開，還在那邊大小聲等語（他卷二第9頁），證人亥○○
    於偵查中證述：申○○等人於109年3月30日（係29日之口誤）
    有來店內喝酒，大約10、20人，有另外一群人突然走進來，
    跟申○○他們吵起來，有拉扯，沒有互毆，後來雙方就坐下來
    喝酒，還是持續有半小時以上的爭執，很大聲影響到其他客
    人，客人還是會怕等語（他卷二第27頁），雖均證稱被告申
    ○○等人當日行為影響其他客人，惟觀之勘驗結果及附件截圖
    （本院卷五第22、259至321頁），現場看似較激烈之衝突僅
    持續不到4分鐘，復未見被告等人之衝突有波及他人之情況
    ，縱使在被告子○○摔酒瓶時，鄰桌客人亦僅係回頭查看一眼
    ，即繼續飲酒、談話（附表三編號4②；本院卷五第282至284
    頁附件截圖），亦無客人紛紛離場之情狀，佐以證人亥○○於
    本院審理中證稱：「菲比」是我女友，當天我只知道他們吵
    架，但我不知道發生什麼事情，他們好像吵一吵就離開了，
    我也是後來看到酒瓶在地上，才知道有人丟酒瓶等語（本院
    卷四第452至455頁），衡情若被告等人當日確有造成店內騷
    動或影響其他客人之情況，且亥○○之女友「菲比」即坐在發
    生糾紛之座位區，亥○○亦多次在該區走動、停留，應會對於
    當日情況印象深刻，益徵當日現場之情況，並無擴大致妨害
    社會秩序安寧或致使公眾因而恐懼不安之情事。至於被告宇
    ○○、戌○○、子○○雖分別有站在椅子上大喊、持酒瓶大喊或摔
    酒瓶之舉（附表三編號4②；本院卷五第268至282頁附件截圖
    ），然斟酌在場被告其餘行為大致均屬平和，則3人上開舉
    動，應係其等個人酒後情緒較為激動之行為，是亦難就此佐
    證其等係基於妨害秩序之主觀犯意聚集到場。
 2、另關於起訴意旨固指稱被告宇○○曾趴在前來處理之警車上滋
    事乙節，經觀之勘驗結果及附件截圖（附表三編號4⑤；本院
    卷五第22至23、231至258頁），可知被告宇○○僅有佯作趴向
    警車之動作（本院卷五第252至253頁附件截圖），是起訴意
    旨認被告宇○○以趴在警車之方式滋事一節，即有訛誤。又被
    告宇○○在510酒吧1樓店外，固多次欲與員警對話，或作勢要
    趴在警車引擎蓋上，然被告戌○○、地○○均係不斷勸阻被告宇
    ○○，並向員警說明、解釋，復未見其他被告有在旁咆哮、鼓
    譟、掩護等行為（附表三編號4④、⑤；本院卷五第22、231至
    258頁附件截圖），更遑論有何強暴、脅迫之行為。是被告
    宇○○辯稱當時係酒醉等語，即非全然無據，更不能對在場排
    解之其餘被告，率以妨害秩序罪名相繩。
 3、再關於起訴意旨指稱被告天○○與附近住戶爭執乙節，查被告
    天○○雖在510酒吧1樓外與附近住戶M男發生口角，此情業經
    本院勘驗如附表三編號4⑥、⑦所示，然勘驗結果及附件截圖
    （本院卷五第22、323至363頁）亦可以看出被告地○○、申○○
    、戌○○均在場積極排解雙方糾紛，並多次向M男致歉，及阻
    擋被告天○○繼續與M男爭吵，則被告天○○之行為是否達強暴
    、脅迫之程度，其餘被告是否基於妨害秩序之犯意在場，已
    有可疑。況縱被告天○○個人有實施強暴、脅迫行為，亦顯然
    非出自與人群間之連結，在場之人並非其使用強暴、脅迫之
    基礎，且亦無證據證明有波及他人情況。
 4、綜上，在場被告申○○、壬○○、子○○、戌○○、地○○、宇○○、天
    ○○、乙○○、酉○○等人，均難認係因實施強暴、脅迫之目的，
    並基於妨害秩序之主觀犯意聚集到場，又監視錄影畫面均未
    見被告丁○○，是其辯稱當時至510酒吧不久後即離開，與其
    他被告行為無涉等語，亦非無據。從而，上開被告當日之行
    為，尚難認係危害公眾安寧之行為，自難以刑法第150條第1
    項後段規定之罪責相繩。
㈦、附表二編號5部分（被告申○○於109年3月30日傳送訊息或撥打
    電話予告訴人丙○○）：
　　此部分被告申○○係以通訊軟體LINE傳送訊息或撥打電話予告
    訴人丙○○，是縱認被告申○○有實施強暴行為，亦核與刑法第
    150條所規定在公共場所聚集3人以上下手實施強暴之要件尚
    有不符。
㈧、附表二編號6部分（被告壬○○、辛○○、寅○○、戌○○、未○○於10
    9年4月5日前往510酒吧）：
 1、關於現場衝突發生經過，被告辛○○於偵查中供稱：當天我與
    未○○、寅○○本來在蘆洲好樂迪喝酒，後來有朋友邀我，我們
    才一起過去510酒吧，我不知道壬○○、戌○○也在那邊；我進
    去店內沒多久要走出去抽菸，與巳○○碰撞而發生衝突，我問
    他為何撞我，巳○○打我，我才對他噴辣椒水；我不知道壬○○
    有帶長刀及辣椒水；發生衝突是偶發狀況，我不是故意要去
    亂事等語（偵卷一第291至299頁，他卷二第113至121頁），
    於本院審理中供稱：那天我要去抽菸的時候，巳○○刻意用肩
    膀撞我，我們起口角後來有發生衝突，我才對他噴辣椒水，
    那天我是與寅○○、未○○一起到510酒吧；我不是故意撞巳○○
    ，我與巳○○打起來以後也沒有叫其他人幫忙等語（本院卷二
    第513頁，本院卷五第110至112頁）。被告壬○○於偵查中供
    稱：那天我與戌○○一起到510酒吧，剛好遇到辛○○、寅○○，
    他們跟別人擦撞起衝突，對方先嗆辛○○，辛○○才打人，我有
    給辛○○辣椒水防身用，後來我們噴完辣椒水衝上樓以後我在
    1樓花圃撿到西瓜刀，收進包包之後又拿出來揮舞洩憤等語
    （偵卷二第245至247頁），於本院審理中供稱：當天我是看
    辛○○與巳○○吵起來才知道他們有衝突，因為打起來一定要過
    去幫忙，要相挺，我是看到他們打起來，我才過去打，沒有
    人叫我過去幫忙等語（本院卷五第97至98頁）。被告寅○○於
    偵查時供稱：原本我與辛○○、未○○在蘆洲好樂迪喝酒，後來
    有人找辛○○，我們才一起過去510酒吧，到場以後戌○○、壬○○已經在酒吧內，後來沒多久有人撞到辛○○，我們與該人吵
    架，後來有打起來，我與辛○○、壬○○身上都有辣椒水，防身
    用等語（他卷二第273至275頁），於本院審理中供稱：那天
    我與辛○○、未○○原本在別的地方，是辛○○的朋友找他，我們
    才一起過去510酒吧，到那邊以後辛○○被其他人推，我們才
    嗆那個人，並動手打他，因為我們覺得他故意推辛○○，壬○○
    則是原本就在酒吧，他有沒有拿刀我不知道等語（本院卷三
    第129頁）。被告未○○於偵查中供述：我與辛○○原本在蘆洲
    好樂迪喝酒，後來去510酒吧續攤，我們下去大約10幾分鐘
    ，突然一陣混亂，不知道誰噴辣椒水，突然間很嗆，我就趕
    快往樓上跑，因為我原本在好樂迪就喝很醉，所以我也不太
    知道狀況，也不知道辛○○為何與巳○○發生衝突，我沒有動手
    ，壬○○後來拿刀出來，我還有阻擋他等語（少連偵卷一第38
    3至392頁），於本院審理中供稱：原本我與辛○○、寅○○在蘆
    洲好樂迪，後來決定到510酒吧續攤，到了以後沒多久就有
    人噴辣椒水，我覺得很嗆就往樓上跑，也不知道何人發生爭
    執，我在1樓看到有人拿刀要衝下去，我把他攔住等語（本
    院卷二第512至513頁）。被告戌○○於偵查中供稱：當天我與
    壬○○一起到510酒吧，辛○○、寅○○、未○○是後來才到，我只
    知道辛○○他們與客人發生爭執，但不知道是誰噴辣椒水辣到
    我的眼睛，我什麼都看不到，我有勸架，店長亥○○被噴到，
    我還有帶他去洗眼睛；壬○○應該是為了要挺朋友，才會跟對
    方互嗆，我沒有動手，後來看到壬○○拿出刀子，我就馬上拉
    他離開，我不知道他有帶刀子等語（偵卷一第173至183頁，
    他卷二第185至189頁），於本院審理中供稱：當天我跟壬○○
    單獨去510酒吧，後來有遇到辛○○，辛○○有跟其他人起衝突
    ，不知道誰拿辣椒水出來噴，我也被噴到等語（本院卷二第
    390至391頁，本院卷五第99頁）。綜上，被告5人均稱被告
    壬○○、戌○○單獨前往510酒吧，之後被告辛○○、寅○○、未○○
    亦至510酒吧續攤而巧遇，因被告辛○○在510酒吧內與告訴人
    巳○○碰撞而產生糾紛，才發生本案，並非其等原先即係為實
    施強暴、脅迫行為而聚集。
 2、證人即告訴人巳○○於警詢中證稱：當時我從吸菸區進入酒吧
    ，我只是誤認他們其中一人是我朋友，才詢問他是誰，該名
    男子即動手毆打我，並朝我眼睛噴辣椒水等語（他卷一第16
    4至166頁），於偵訊中證稱：當時我抽完菸要進去酒吧，被
    辛○○故意撞了一下，又揍我一拳，還有對我的眼睛噴辣椒水
    ，據了解辛○○來酒吧前有喝酒，精神狀況恍惚等語（他卷二
    第19至21頁），於本院審理中證述：當天我在吸菸室抽完菸
    進入店內被辛○○撞，我拍他一下，接著就被他打，還有被他
    噴辣椒水，我沒有聽到辛○○事前有交代其他人要如何產生衝
    突或者談論衝突的計畫，我不認識辛○○等語（本院卷四第46
    1至466頁）。由證人巳○○上開所證，可知其與被告辛○○確實
    曾因肢體接觸而爆發衝突，接著被告辛○○才在現場噴辣椒水
    ，且證人巳○○與被告辛○○既素不相識，難認前有怨隙，足徵
    被告辛○○、寅○○所述是因被告辛○○與告訴人巳○○有肢體接觸
    而產生衝突，被告辛○○與告訴人巳○○開始扭打後，被告寅○○
    、壬○○見狀才加入幫忙等情，並非無據。佐以勘驗結果及附
    件截圖可知，被告戌○○對於有人噴辣椒水亦感到意外，且協
    助被害人亥○○清洗眼睛，並阻止被告寅○○繼續毆打被害人亥
    ○○（附表三編號5③；本院卷五第385至393頁附件截圖），而
    被告未○○則係於被告辛○○與告訴人巳○○扭打時，上前拉扯，
    並未參與毆打告訴人巳○○、被害人亥○○或噴辣椒水等強暴、
    脅迫行為（附表三編號5①至④），且於被告壬○○在1樓拿出長
    刀欲重新回到510酒吧時，阻止被告壬○○下樓，亦有監視錄
    影畫面截圖可參（少連偵卷一第388頁），堪認被告戌○○、
    未○○當時均係擔任勸架者之角色。此外，卷內並無證據足資
    認定被告辛○○、寅○○、壬○○3人事先有何共同實施強暴之認
    識或計畫，復未見被告辛○○、寅○○、壬○○有何另行邀集他人
    前來施暴或助勢等情事，參以被告辛○○、寅○○、壬○○並非為
    實施強暴、脅迫行為而互相邀集前往上址聚集，故本案之發
    生，至多可認係被告辛○○出手對告訴人巳○○施以強暴行為，
    係因被害人亥○○及其他店員幫忙阻擋，被告壬○○、寅○○始分
    別出手對告訴人巳○○、被害人亥○○等人施以強暴行為，尚乏
    積極證據證明該3人事先有何共同實施強暴之犯意聯絡，均
    核與該罪所規定在公共場所聚集3人以上下手實施強暴之要
    件尚有不符。
四、綜上，公訴意旨所指被告申○○及被告乙○○等18人涉有此部分
    妨害秩序之犯行，均屬不能證明，就被告乙○○（附表二編號
    1、4）、子○○（附表二編號1、4）、戌○○（附表二編號1、3
    、4、6）、庚○○（附表二編號1至3）、天○○（附表二編號4
    ）、壬○○（附表二編號4）、地○○（附表二編號4）、宇○○（
    附表二編號4）、未○○（附表二編號6）、寅○○（附表二編號
    6）、癸○○（附表二編號1）、丑○○（附表二編號1）、午○○
    （附表二編號1）、辰○○（附表二編號2）、辛○○（附表二編
    號6）、酉○○（附表二編號4）、丁○○（附表二編號4），均
    應為無罪之諭知；就被告申○○（附表二編號1至5）、天○○（
    附表二編號3）、己○○（附表二編號3）、壬○○（附表二編號
    6）部分，因公訴意旨認與前開經本院認定有罪部分（事實
    欄一、二、三）有想像競合犯之裁判上一罪關係，爰均不另
    為無罪之諭知。
肆、恐嚇取財未遂部分：
一、公訴意旨略以：被告申○○、乙○○、子○○、戌○○、庚○○、壬○○
    、天○○、己○○、地○○、宇○○、未○○、寅○○、癸○○、丑○○、午
    ○○、辰○○、辛○○、酉○○、丁○○、同案被告卯○○及同案少年孫
    ○○、林○○共同意圖為自己不法所有，基於恐嚇取財之犯意聯
    絡，由如附表二編號1至5所示之涉案被告，於109年3月11日
    起至109年4月1日止，以如附表二編號1至5所示方式，在510
    酒吧反覆實施恐嚇取財未遂等犯行，要求告訴人丙○○讓被告
    申○○等人插乾股2%或繳交每月保護費3萬元，否則無法繼續
    營業，使告訴人丙○○、被害人即店長亥○○及店內不特定客人
    均感人身及財產安全受威脅而心生畏懼。因認被告申○○就附
    表二編號3、4所示行為，及被告乙○○等18人各就其等於附表
    二所示行為，均涉犯刑法第346條第1項、第3項之恐嚇取財
    未遂罪嫌等語（公訴檢察官於本院111年4月12日審理程序中
    ，已當庭確認被告申○○經起訴犯嫌僅有附表二編號1至5部分
    ；另被告壬○○、戌○○、辛○○、寅○○、未○○如附表二編號6所
    示行為，並未起訴其等恐嚇取財未遂犯嫌；及認被告等人如
    附表二編號1至5所示恐嚇取財未遂犯行係接續犯之關係《本
    院卷五第84頁》）。
二、起訴意旨認被告申○○、被告乙○○等18人涉有恐嚇取財未遂罪
    嫌，係以被告申○○、被告乙○○等18人之供述、證人即同案少
    年孫○○、林○○之證述、證人丙○○、亥○○之證述、現場監視錄
    影畫面截圖、員警蒐證照片、被告地○○、宇○○、申○○、辰○○
    、庚○○等人通訊軟體對話紀錄翻拍照片、510酒吧內物品遭
    毀損照片、新北市政府警察局刑事警察大隊109年5月14日數
    位勘察報告、新北市政府警察局三重分局108年12月5日、10
    9年6月10日、109年6月22日、109年6月29日數位證物勘察報
    告、指認犯罪嫌疑人紀錄表、車籍資料查詢報表等件為其主
    要論據。
三、訊據被告申○○堅詞否認附表二編號3、4所示行為係恐嚇取財
    未遂犯行之一部；被告乙○○等18人固坦承有分別於附表二編
    號1至4所示時間，前往510酒吧之事實，然皆堅決否認有何
    恐嚇取財未遂犯行，並均辯稱：我們不知道申○○要向丙○○收
    取保護費或入股510酒吧的事情等語。經查：
㈠、附表二編號1部分（被告子○○、戌○○、庚○○、癸○○、丑○○、午
    ○○、乙○○）：
 1、被告子○○、戌○○、庚○○、癸○○、丑○○、午○○、乙○○、同案被
    告申○○、卯○○於109年3月11日晚上8時56分許進入510酒吧後
    之經過即如附表三編號1「勘驗結果」欄位所示一節，業據
    被告子○○（本院卷二第265至266頁）、戌○○（本院卷二第39
    0頁）、庚○○（本院卷二第443頁）、癸○○（本院卷二第414
    頁）、丑○○（本院卷二第414頁）、午○○（本院卷三第19至2
    0頁）、乙○○（本院卷二第402頁）分別供述在卷，核與同案
    被告申○○（本院卷二第431至432頁）、卯○○（本院卷二第44
    2頁）之供述、證人亥○○（他卷一第152至153頁，他卷二第2
    5頁）之證述情節均大致相符，並有本院勘驗筆錄及附件截
    圖在卷可參（本院卷五第21、145至175頁），堪以認定。
 2、證人亥○○於偵查中證稱：申○○於109年3月11日凌晨0時許有
    來到510酒吧內，因店員告知他店內禁止抽菸，他就離開了
    ，後來同日晚上8時許，申○○帶多名男子進入510酒吧內，都
    在店內抽菸，申○○跟我說這裡是他的地盤，要跟我講規矩，
    他是這裡的黑社會，並跟我說要找老闆，我說老闆不在以後
    ，他留下一張名片就離開了等語（他卷二第25頁），於本院
    審理中證稱：申○○第一次帶很多人進來510酒吧時，把我從
    吧台叫到他的面前講話，他跟我說這裡是他們的地盤，他是
    在地角頭，要找老闆丙○○，可能老闆不在現場，所以他們待
    了頂多5至10分鐘就離開了等語（本院卷四第442、447至448
    頁），可知同案被告申○○此次前往510酒吧時，並未向被害
    人亥○○提及收取保護費或欲入股510酒吧一事，僅向被害人
    亥○○稱其係地方角頭或有黑社會背景，並請被害人亥○○轉交
    名片，要求老闆即告訴人丙○○與其聯繫，則其他在場被告縱
    使見聞上情，在別無其他事證可佐之情形下，亦難認其等確
    實知悉同案被告申○○計畫向告訴人丙○○插乾股或收取保護費
    之事，自不得據此推論被告子○○、戌○○、庚○○、癸○○、丑○○
    、午○○、乙○○，甚至係被告乙○○等18人與同案被告申○○有共
    同恐嚇取財之犯意聯絡、行為分擔。
㈡、附表二編號2部分（被告庚○○、辰○○）：
 1、被告庚○○、辰○○、同案被告申○○於109年3月13日凌晨1時54
    分許進入510酒吧後之經過即如附表三編號2「勘驗結果」欄
    位所示一節，業據被告庚○○（偵卷一第248至251頁，本院卷
    二第443頁）、辰○○（少連偵卷一第360至362頁，本院卷二
    第504頁）分別供述在卷，核與同案被告申○○（本院卷五第9
    3頁，他卷二第93至95頁）之供述、證人即告訴人丙○○（本
    院卷四第425至427頁）、證人戊○○（本院卷四第296至304頁
    ）之證述情節均大致相符，並有本院勘驗筆錄及附件截圖在
    卷可參（本院卷五第21、177至186頁），堪以認定。
 2、證人即告訴人丙○○於偵查中證稱：109年3月14日（係13日之
    口誤）凌晨1時許，申○○帶了6、7人來店裡，跟我說要入股
    ，我沒有答應他，他叫我再好好考慮，他就走了等語（他卷
    二第9頁），於本院審理中證稱：109年3月13日那天申○○有
    帶其他朋友來店內，但他是一個人找我談入股的事情，過程
    中沒有聊到什麼，跟申○○一起來的人沒有跟我對話，他們只
    在旁邊喝酒，沒有大叫或鼓譟，申○○這次沒有說要用什麼條
    件入股，請我再考慮，口氣沒有很差，講完以後他們就離開
    了等語（本院卷四第425至427頁），足見同案被告申○○係單
    獨與告訴人丙○○商談入股510酒吧事宜，且觀之勘驗結果及
    附件截圖（本院卷五第21、177至186頁），被告庚○○於同案
    被告申○○與告訴人丙○○交談時，即離開510酒吧（本院卷五
    第184頁附件截圖），而被告辰○○當時所坐位置距離申○○與
    丙○○之座位相隔約有4張桌子（本院卷五第185頁附件截圖）
    ，依當時酒吧內尚有他人交談或音樂聲響，而同案申○○與告
    訴人丙○○溝通過程亦無激動大聲對話之狀況，難認被告辰○○
    能聽聞同案被告申○○與告訴人丙○○交談之內容，自無從僅以
    被告庚○○、辰○○與同案被告申○○當日一同至510酒吧，即推
    認被告庚○○、辰○○，甚至係被告乙○○等18人與同案被告申○○
    有共同恐嚇取財之犯意聯絡、行為分擔。
㈢、附表二編號3部分（被告申○○、戌○○、天○○、庚○○、己○○）：
 1、被告申○○、戌○○、天○○、庚○○、己○○與同案被告卯○○、同案
    少年孫○邑、林○叡於109年3月15日凌晨3時許，因被告申○○
    自認為鄰桌客人甲男有藐視之眼神，即聯絡多人到場包圍甲
    男，被告己○○並出手拉甲男衣服、毆打甲男等節，業據被告
    申○○（本院卷二第432至433頁，本院卷五第94至95頁）、己○○（本院卷五第123頁）分別供承在卷，核與證人即同案少
    年證人孫○○（偵卷二第444至447頁，本院卷四第322至334頁
    ）、林○○（偵卷二第460至464頁）之證述、證人即告訴人丙○○之證述（他卷一第124頁，本院卷四第432頁）、證人亥○○
    之證述（他卷二第25至27頁，本院卷四第451至452頁）情節
    均大致相符，並有本院勘驗筆錄及附件截圖可參（本院卷五
    第21至22、187至230頁），固堪認定。
 2、證人即告訴人丙○○於偵查時證稱：109年3月15日當天好像因
    為隔壁桌的客人看了申○○一眼，申○○因而不高興而叫了一群
    年輕人過來圍著該名客人，其中一名年輕人打了該名客人後
    腦勺幾下，衝突結束後他們就各自離開等語（他卷一第125
    頁，他卷二第9頁），於本院審理中證稱：109年3月15日這
    天申○○有跟我到店旁邊的倉庫聊了一下入股的事情，我一樣
    拒絕他，之後大約隔了半小時以上，申○○與隔壁桌客人即發
    生衝突等語（本院卷四第428至430頁），由上開證人證述及
    勘驗結果、附件截圖可知，被告申○○雖私下獨自與告訴人丙○○商談入股事宜，然無事證認被告申○○此際持續有恐嚇之情
    事，而被告戌○○、天○○、庚○○、己○○在場時，被告申○○並未
    與告訴人丙○○談及入股或保護費之事，亦乏事證認為被告申
    ○○等人係藉由在510酒吧內滋事，以恐嚇告訴人丙○○同意其
    入股或繳交保護費，故此部分無從認被告申○○、戌○○、天○○
    、庚○○、己○○等人，甚至係被告申○○及被告乙○○等18人有何
    恐嚇取財之犯意聯絡、行為分擔。
 3、關於被告戌○○、庚○○不另構成強制犯行之說明：
　　至於被告申○○、天○○、己○○3人當日行為構成強制犯行，業
    如前述，而被告戌○○、庚○○雖一同在場，然被告戌○○到場後
    不久即前往其他桌次與其友人飲酒、聊天（附表三編號3⑤；
    本院卷五第196頁附件截圖），雖短暫回到甲男之桌次附近
    查看（附表三編號3⑩；本院卷五第208至214頁附件截圖），
    亦不久後即離開至其他桌次（附表三編號3⑬；本院卷五第21
    5頁附件截圖已未見戌○○在甲男該桌附近）；而被告庚○○從
    一開始即坐在甲男鄰桌（附表三編號3③；本院卷五第188至1
    89頁附件截圖），並非後續由被告申○○帶同到場，在場之人
    毆打、推擠甲男時，多次出手示意勸阻（附表三編號3⑧、⑮
    ），此外，其本身並未有何毆打、拉扯甲男之行為等節，有
    本院勘驗筆錄及附件截圖可查，是被告戌○○、庚○○分別辯稱
    如附表二編號3所示，即非無據，自難認被告戌○○、庚○○與
    同案被告申○○、天○○、己○○等人有何強制犯行之犯意聯絡、
    行為分擔，併此指明。
㈣、附表二編號4部分（被告申○○、壬○○、子○○、戌○○、地○○、宇
    ○○、天○○、乙○○、酉○○、丁○○）：
 1、被告申○○、壬○○、子○○、戌○○、地○○、宇○○、天○○、乙○○、
    酉○○、丁○○於109年3月29日晚上11時至翌（30）日凌晨3時7
    分許在510酒吧內、510酒吧外之大樓騎樓、道路上之情形如
    附表三編號4「勘驗結果」欄位所示等節，經被告申○○供述
    在卷（本院卷二第433頁），核與證人即告訴人丙○○（本院
    卷四第432至433頁）、證人亥○○（本院卷四第453至455頁）
    之證述情節均大致相符，並有本院勘驗筆錄及附件截圖可佐
    （本院卷五第22至23、231至363頁），堪認屬實。
 2、證人即告訴人丙○○於偵查中證稱：109年3月30日（係29日之
    口誤）晚上11時許，申○○帶一群人來店裡消費，好像有人與
    客人起口角，有喝酒所以大喊大叫，後來他們還在1樓門口
    大吵大鬧，附近住戶報警，警察來了之後他們也沒有立刻離
    開，還在那邊大小聲，是隔天（即30日晚間）申○○再次來店
    裡，他跟我在旁邊的倉庫有聊到入股的事情，我拒絕他，他
    一樣叫我考慮一下，並且說要保護費每個月3萬元，我說要
    跟老婆討論一下等語（他卷二第9頁），於本院審理中證稱
    ：申○○等人於109年3月29日晚上至翌（30）日凌晨來店裡消
    費時，申○○好像沒有跟我談到入股的事情等語（本院卷四第
    431頁），可見被告申○○於109年3月29日晚上至翌（30）日
    凌晨在510酒吧過程中，未與告訴人丙○○談及入股或保護費
    之事，而係於翌日即109年3月30日晚上再次前往510酒吧時
    ，始提及保護費一事，則被告申○○、壬○○、子○○、戌○○、地
    ○○、宇○○、天○○、乙○○、酉○○、丁○○等人雖於109年3月29日
    晚上至翌（30）日凌晨，在510酒吧內曾與客人發生爭執，
    及被告宇○○、天○○在510酒吧外尚有吵鬧或與附近住戶發生
    爭執，然無事證認定被告申○○等人有恐嚇取財之情事，或藉
    由在510酒吧內、酒吧附近滋事，強迫告訴人丙○○同意被告
    申○○入股或繳交保護費，故無從據此推論被告申○○、壬○○、
    子○○、戌○○、地○○、宇○○、天○○、乙○○、酉○○、丁○○等人，
    甚至係被告申○○及被告乙○○等18人有何恐嚇取財之犯意聯絡
    、行為分擔。　　
㈤、附表二編號5部分（被告乙○○等18人）：
 1、同案被告申○○以通訊軟體LINE傳送「兄弟，明天先跟你拿3
    萬，我會過去店裡，先準備一下，我再跟你談」等文字，並
    去電告知告訴人丙○○若停業即不收取保護費等節，業據同案
    被告申○○供承在卷（本院卷五第87至88頁），核與證人即告
    訴人丙○○之證述情節（本院卷四第433至435頁）大致相符，
    並有同案被告申○○與告訴人丙○○之通訊軟體LINE對話紀錄截
    圖在卷可佐（他卷一第97頁），堪認屬實。
 2、惟卷內並無事證證明被告乙○○、子○○、戌○○、庚○○、壬○○、
    天○○、己○○、地○○、宇○○、未○○、寅○○、癸○○、丑○○、午○○
    、辰○○、辛○○、酉○○、丁○○等人知悉同案被告申○○傳送上開
    訊息，及同案被告申○○與告訴人丙○○之對話內容，難認被告
    乙○○等18人就此部分與同案被告申○○有何犯意聯絡及行為分
    擔，自屬不能證明被告乙○○等18人犯罪。　　
四、綜上，公訴意旨所指被告申○○涉有附表二編號3、4，及被告
    乙○○等18人涉有附表二編號1至5所示恐嚇取財未遂之犯行，
    均屬不能證明，就被告乙○○、子○○、戌○○、庚○○、壬○○、地
    ○○、宇○○、未○○、寅○○、癸○○、丑○○、午○○、辰○○、辛○○、
    酉○○、丁○○，均應為無罪之諭知；就被告申○○部分，公訴意
    旨認與前開經本院認定有罪部分（事實欄一）為接續犯之實
    質上一罪關係，被告天○○、己○○部分，公訴意旨認與前開經
    本院認定有罪部分（事實欄二）有想像競合犯之裁判上一罪
    關係，爰均不另為無罪之諭知。
伍、毀損部分：
一、公訴意旨另以：被告壬○○、戌○○、辛○○、寅○○、未○○於109
    年4月5日凌晨4時許前往510酒吧，共同基於毀損之犯意聯絡
    ，由壬○○以腳踹店內菸灰桶，並由其中一人摔玻璃杯，致該
    菸灰桶之桶身凹陷及玻璃杯3個破碎，致令該菸灰桶、玻璃
    杯損壞，足生損害於告訴人丙○○，而認被告壬○○、戌○○、辛○○、寅○○、未○○此部分涉犯刑法第354條之毀損罪嫌等語（
    被告壬○○就毀損菸灰桶部分經本院為有罪認定如前，不在此
    部分說明）。
二、公訴意旨認被告壬○○、戌○○、辛○○、寅○○、未○○涉有此部分
    犯嫌，無非係以證人即告訴人丙○○之證述及毀損物照片等為
    其主要論據。
三、訊據被告壬○○固坦承有毀損菸灰桶之事實，惟堅稱：我沒有
    弄破玻璃杯，應該是推擠過程造成等語（本院卷五第97頁）
    ，被告戌○○、辛○○、寅○○、未○○均否認有何毀損犯行，被告
    戌○○辯稱：店內玻璃杯、菸灰桶毀損的事情均與我無關等語
    （本院卷五第100頁），被告辛○○辯稱：我沒有毀損玻璃杯
    ，至於壬○○踢凹菸灰桶與我無關，我是剛才勘驗過程才知道
    等語（本院卷五第110頁），被告寅○○辯稱：我不知道店內
    玻璃杯如何破裂，我有看到菸灰桶倒下，但沒有看到壬○○踢
    的過程，也不是我叫他踢的等語（本院卷五第574至575頁）
    ，被告未○○辯稱：我沒有毀損店內玻璃杯，壬○○也沒有跟我
    說他要踢菸灰桶，此事與我無關等語（本院卷五第121頁）
    。經查：
㈠、被告壬○○於上開時、地，以腳踢菸灰桶，導致菸灰桶之桶身
    凹陷，致令該菸灰桶損壞一節，業經本院認定如前，而證人
    即被告壬○○證稱：我當天會踢菸灰桶是因為我喝醉了等語（
    本院卷四第245頁），另經本院勘驗510酒吧109年4月5日監
    視錄影畫面，被告壬○○當時走到510酒吧店外時，即以腳踹
    菸灰桶，事前並無與他人交談或有任何示意，有本院勘驗筆
    錄及附件截圖可參（本院卷五第24、365至374頁），可見係
    被告壬○○之突發行為，被告戌○○、辛○○、寅○○、未○○辯稱對
    於被告壬○○此行為並不知情等語，即屬有據，是難認被告戌
    ○○、辛○○、寅○○、未○○與被告壬○○就此部分毀損行為有犯意
    聯絡。
㈡、至510酒吧內之玻璃杯於109年4月5日破裂在地之事實，有現
    場照片可參（少連偵卷二第149頁），固堪認定。然證人即
    告訴人丙○○於本院審理中證稱：109年4月5日損失的玻璃杯
    應該是推擠過程中造成的等語（本院卷四第436頁），證人
    亥○○於本院審理中證稱：我不知道109年4月5日店內的玻璃
    杯是被誰摔破的等語（本院卷四第457頁），可知證人丙○○
    、亥○○均未見玻璃杯遭摔破之過程，自無法據此推論被告壬○○、戌○○、辛○○、寅○○、未○○有何毀損玻璃杯之行為。再經
    本院勘驗510酒吧109年4月5日監視錄影畫面，當日酒吧內多
    人在場，且衝突發生時過程混亂，並有互相推擠或拉扯之情
    況，然未見何人持玻璃杯或摔玻璃杯等節，有本院勘驗筆錄
    及附件截圖可參（本院卷五第23至24、365至412頁），則玻
    璃杯是否為被告壬○○、戌○○、辛○○、寅○○、未○○所破壞，更
    非無疑。況玻璃杯亦可能係因在場之人推擠或拉扯過程中，
    不慎遭碰撞掉落而受損，自不得僅憑告訴人丙○○前開指述及
    玻璃杯毀損照片，逕認被告壬○○、戌○○、辛○○、寅○○、未○○
    即有前開毀損之犯行。
四、綜上，公訴意旨所指被告壬○○、戌○○、辛○○、寅○○、未○○涉
    有此部分毀損之犯行，均屬不能證明，就被告戌○○、辛○○、
    寅○○、未○○部分，均應為無罪之諭知；就被告壬○○部分，因
    公訴意旨認此部分與前開經本院認定有罪部分（事實欄三）
    有接續犯之實質上一罪關係，爰不另為無罪之諭知。　　
據上論結，應依刑事訴訟法第299條第1項前段、第301條第1項、
第303條第3款、第307條，判決如主文。
本案經檢察官甲○○提起公訴，檢察官簡志祥到庭執行職務。
中　　華　　民　　國　　111 　年　　6 　　月　　14　　日
                  刑事第十四庭  審判長法  官  王榆富

                                      法  官  梁家贏

                                      法  官  鄭琬薇
上列正本證明與原本無異。
如不服本判決，應於判決送達後20日內敘明上訴理由，向本院提
出上訴狀 (應附繕本) ，上訴於臺灣高等法院。其未敘述上訴理
由者，應於上訴期間屆滿後20日內向本院補提理由書「切勿逕送
上級法院」。
                                      書記官  陳鴻慈
中　　華　　民　　國　　111 　年　　6 　　月　　21　　日
附表一（經本院認定被告申○○構成恐嚇取財未遂之犯行）：
編號 時間 內容 備註 1 109年3月11日凌晨0時許 申○○帶同10幾個人前往510酒吧消費，並向丙○○表示自己有黑社會背景，係地方角頭等語。 犯罪事實擴張 2 109年3月11日晚上8時56分許 申○○與卯○○、子○○、戌○○、庚○○、乙○○、癸○○、丑○○、午○○等人前往510酒吧，因丙○○不在，申○○即向店長亥○○表示其係在地黑社會、角頭，有其規矩，並留一張名片予亥○○，請丙○○與其聯繫。 起訴書附件一編號1 3 109年3月13日凌晨1時許 申○○與庚○○、辰○○前往510酒吧，申○○向丙○○表示其有黑道背景，要求入股。 起訴書附件一編號2 4 109年3月30日晚上11時許 申○○向丙○○表示要插乾股2％，否則要每月收取3萬元保護費等語。 犯罪事實擴張 5 109年4月1日上午5時20分許至同日下午5時16分許 申○○以通訊軟體LINE傳送「兄弟，明天先跟你拿3萬，我會過去店裡，先準備一下，我在跟你談」等文字予丙○○（丙○○詢問申○○為何要準備3萬元），申○○表示因為店面還開者，尚未頂讓，需要收取3萬元保護費等語（丙○○表示若收取3萬元保護費，店只能先停業等語），申○○表示若店面停業，可以先不收保護費等語。 起訴書附件一編號5 
附表二：
編號 時間 起訴書記載涉案事實 涉案被告 被告辯稱 1 109年3月11日晚上8時56分許  申○○與卯○○等22人在重良公司集結，再前往510酒吧消費，並藉店家禁止抽菸為由製造衝突，向負責人丙○○表示自己有黑社會背景，負責人丙○○不在店內，申○○留下印有重良開發有限公司名片給店長亥○○，要求丙○○聯絡申○○，並稱「我不開心你們跟我講規矩，我是這裡的黑社會，這裡就是我的地盤」等語。 申○○ 因為我前一天在510酒吧抽菸與老闆發生爭執，所以才會再次帶人去店內抽菸，我留名片給店長，說要找老闆以後，抽完菸我們就離開了等語（本院卷二第432頁）    卯○○ X    子○○ 我們當天到510酒吧，不知道要幹嘛就抽菸，不到幾分鐘就一哄而散，也沒有喝到酒等語（本院卷二第265至266頁）    戌○○ 申○○邀我們到510酒吧喝酒，但沒有喝到酒，申○○與店家講話，我去上廁所出來以後發現大家都不見了等語等語（本院卷二第390頁）    庚○○ 申○○說要去包店，到了510酒吧以後我也不知道要幹嘛，因為我第一次去也不知道那邊禁菸，到場後有抽菸，店員制止我們以後，我們沒有喝酒也沒有消費就離開了等語（本院卷二第443頁）    癸○○ 那天我剛好在三重，陳○○問我要不要過去聚餐，我到重良公司找陳葆霖，他們說要去510酒吧吃飯，去到那邊有人拿菸請我抽，有一個人跟店員講話，沒多久沒有吃飯、喝酒就離開了等語（本院卷二第414頁）    丑○○ 當天是午○○要介紹申○○讓我認識，因為我從事水泥工作，申○○也是從事工地相關工作，看我們有沒有合作機會，到重良公司以後，午○○說要去喝酒，我才跟著去，到了510酒吧後友人拿菸給我，我就抽了，我聽到申○○說要找店長，員工說老闆不在，我們就離開了，我後來問午○○為何沒有喝酒就離開，午○○也說不知道等語（本院卷二第413至414頁）    午○○ 我當天想要介紹丑○○與申○○認識，後來申○○說要去酒吧喝酒，我們才跟著去，到了以後我們有抽菸，申○○則是跟其他人講話，後來我們覺得氣氛怪怪的就走了等語（本院卷三第19頁）    乙○○ 申○○說要去510酒吧，我跟著一起去，當天我沒有抽菸也沒有喝酒，我也不知道其他人在做什麼等語（本院卷二第402頁） 2 109年3月13日凌晨1時許 申○○帶同庚○○等6人前往，申○○向丙○○表示自己有黑道背景認識各式各樣的人，要入股510酒吧，負責人丙○○對此感到恐懼。 申○○ 我是要去510酒吧喝酒，有遇到丙○○，我只有跟他說我對飛鏢酒吧滿有興趣的等語（本院卷二第432頁）    庚○○ 我開車載申○○去510酒吧，因為我剛好要去那邊找朋友，我跟朋友聊個天就離開了，我不知道申○○在那邊做什麼等語（本院卷二第443頁）    辰○○ 我與客戶戊○○吃飯，後來有找申○○過來，吃完飯才一起過去510酒吧，在那邊射飛鏢、喝酒而已等語（本院卷三第233頁） 3 109年3月15日凌晨3時許  申○○前往510酒吧自稱黑道藉故與店內客人發生衝突，稱店內客人藐視看伊一眼，遂打電話給卯○○，卯○○即帶一群年輕人（包含少年孫○邑、林○叡）到店內趁機滋事，圍著該名客人，由其中一人拍打了該名客人後腦勺3、4下並亮刀，致店內其他客人害怕紛紛離開。 申○○ 我這天先去510酒吧與其他客人發生爭執，我才會打電話找其他人來，看認不認識這位客人，我們有圍住這位客人，也有人打他等語（本院卷二第432至433頁）    卯○○ X    戌○○ 當天我去510酒吧喝酒，我記得申○○有跟客人發生爭執，我沒有靠近那位客人，因為我在旁邊有遇到其他朋友等語（本院卷二第390頁）    天○○ 那天申○○約我去喝酒，一開始我不知道申○○有與其他人發生爭執，是申○○跑上樓以後不久帶一群人下來，我才知道他們有口角，我有勸架等語（本院卷二第444頁）    庚○○ 那天申○○約我們去喝酒，我不知道申○○有沒有跟別人發生爭執，我也沒有跟申○○那群人一起圍住客人等語（本院卷二第443頁）    己○○ 那天我是去找林○○喝酒，下樓以後才發現林○○的朋友與其他客人有爭執，我有拉或推該名客人，沒有人叫我這樣做，可能我有喝一點酒的關係等語（本院卷二第512頁，本院卷五第123至124頁） 4 109年3月29日晚上11時許至翌（30）日凌晨3時6分許  申○○帶同戌○○等20人前往510酒吧，申○○向負責人丙○○表示要插店內乾股2%，經丙○○拒絕後，又向丙○○要求收取每月3萬元保護費，並教唆小弟在店內滋事，於109年3月30日凌晨0時2分起，由戌○○持酒瓶叫囂、子○○摔酒瓶，復由申○○與店內客人口角，致嚇跑店內客人；隨後由宇○○於109年3月30日凌晨2時30分許，趴至前來處理之巡邏車上滋事；復由天○○於109年3月30日凌晨3時6分許，與510酒吧附近住戶爭執，以上揭方式使510酒吧無法順利營業。 申○○ 我打飛鏢到一半，乙○○跟我說有人要找我，那個人也帶了5、6個人要找我麻煩，才會發生爭執等語（本院卷二第433頁）    壬○○ 我只有在現場射飛鏢、喝酒而已等語（本院卷五第98頁）    子○○ 當天我與乙○○到510酒吧喝酒，後來遇到地○○、宇○○、戌○○，後來有人打電話問乙○○在哪裡，後續有其他人來，我們這群人有人跟客人發生爭執，我與戌○○原本在打飛鏢，聽到聲音才過去看等語（本院卷二第266頁）    戌○○ 我忘記我跟誰到510酒吧，那天打飛鏢的時候聽到有人在吵架，我有拿酒瓶過去等語（本院卷二第390頁）    地○○ 我當天只是去喝酒而已，不會管旁邊在做什麼等語（本院卷二第391頁）    宇○○ 我當天只是去喝酒，我跳到桌上是在請其他人不要吵架，後來好像發現是見過面的人，就結束吵架了，我後來想要趴到警車上是因為我已經喝醉了等語（本院卷二第391至392頁，本院卷五第104至105頁）    天○○ 這次我自己去510酒吧，有遇到申○○，我有在旁邊看到申○○他們跟別人發生爭執，但我沒有過去，後來要離開時，遇到附近住戶，該名住戶口氣不好，加上我喝得比較醉，才跟該名住戶發生口角等語（本院卷二第444頁）    乙○○ 這次是我跟子○○一起去510酒吧，有人問我們109年3月11日當天抽菸的事情，有一些口角，但瞭解之後發現都是認識的人，就沒事情了等語（本院卷二第402頁，本院卷五第113頁）    酉○○ 當天我在510酒吧喝酒，完全不知道其他人發生什麼事情等語（本院卷二第402頁，本院卷五第120頁）    丁○○ 當天我去找地○○，我在那邊不到15分鐘就離開了，因為我看到一堆人站著覺得氣氛不太對等語（本院卷二第403頁） 5 109年4月1日上午5時20分許  申○○以手機LINE通訊軟體傳送「兄弟，明天先跟你拿3萬，我會過去店裡，先準備一下，我再跟你談」等文字，向負責人丙○○索取每月3萬元保護費，並來電告知丙○○若停業就先不收保護費，意圖讓510酒吧無法繼續營業。 申○○ X 6 109年4月5日凌晨4時許  申○○恐嚇告訴人丙○○索取每月保護費3萬元未果後，由壬○○邀集辛○○、戌○○等10人前往店內，由辛○○藉故滋事毆打被害人黃士剛並與壬○○共同以辣椒水噴黃士剛，店長亥○○從中勸架，反遭辛○○毆打並噴辣椒水，寅○○亦出手毆打亥○○，另壬○○腳踹店內菸灰桶，並持自備長刀敲擊店內玻璃門。丙○○聽到衝突聲而從員工休息室出來，即遭辛○○噴灑辣椒水。辛○○復向被害人丙○○恫稱自已遭辣椒水噴到，要求被害人丙○○交出人來。 壬○○ 我與戌○○吃完飯以後一起到510酒吧，去的時候遇到辛○○，他跟其他客人起衝突，我拿隨身攜帶的辣椒水給辛○○，他開始亂噴，我也有被噴到，衝到1樓以後我因為不開心有拿刀對垃圾桶揮舞；我們當天有肢體衝突是因為辛○○與其他客人吵起來，我們才過去幫忙，並不是一開始就說好要這樣做等語（本院卷二第391頁，本院卷五第98頁）    戌○○ 這次是我跟壬○○一起到510酒吧，後來有朋到其他朋友，辛○○有與其他客人起衝突，我也被噴到辣椒水，我沒有與他人吵架等語（本院卷二第390至391頁）    辛○○ 那天我要去吸菸室的時候，有一名客人用肩膀撞我，我們起口角，我才拿辣椒水噴等語（本院卷二第513頁）    寅○○ 那天我與辛○○一起去510酒吧，好像有人推辛○○，我們才會動手打那個客人等語（本院卷三第129頁）    未○○ 那天我與辛○○原本在好樂迪，後來討論後決定與寅○○一起去510酒吧續攤，我下去沒多久就有人噴辣椒水，我覺得很嗆跑出去外面，我還有攔其他人及勸架，我沒有動手等語（本院卷二第512至513頁，本院卷五第120至121頁） 
附表三（勘驗）：
編號 勘驗標的 勘驗結果 備註 1 510酒吧109年3月11日監視錄影畫面 ---------- 附表二編號1 申○○、卯○○於當日晚上8時56分許先後進入店內，卯○○開始抽菸，店員上前制止，卯○○持續抽菸，店員與卯○○對話時，申○○準備點菸，旋即一行人進入店內，庚○○、午○○立刻點菸，戌○○、乙○○則在畫面右下方座位坐下，坐在吧台之其他客人轉頭觀看這一行人，卯○○再走向吧台與亥○○對話，此時子○○、丑○○、癸○○及其他同行之人點燃香菸，申○○則隔著吧台與亥○○對話，除申○○、卯○○、庚○○、丑○○、戌○○、乙○○、午○○坐在畫面右側下方座位區，其他人則走至店內飛鏢區空桌位置坐下，並面朝吧台方向繼續抽菸，在飛鏢區畫面右下方之客人有轉頭查看；申○○招手示意後，亥○○自吧台走出，申○○與亥○○對話過程中，卯○○、丑○○及同行男子持續抽菸，申○○後來拿出名片交予亥○○，繼續對話，戌○○則起身走向飛鏢區（至畫面結束均未見戌○○），於同日晚上8時59分許，亥○○朝申○○鞠躬4次以後，繼續與申○○交談數秒，申○○先行起身，其餘同行之人亦隨即起身朝門口走去。 本院勘驗筆錄、附件截圖（本院卷五第21、145至175頁） 2 510酒吧109年3月13日監視錄影畫面 ---------- 附表二編號2 丙○○等5人於當日凌晨1時54分許，坐在吧台靠畫面右側位置，申○○、庚○○、辰○○及戊○○、3名女子進入店內，經店員帶位後入座，其中1名女子與店員交談後即離開畫面（至畫面結束均未見該名女子）；申○○先在畫面右上方之位置與丙○○對話，丙○○則揮手示意，申○○則走向丙○○向其招手示意，2人即同坐在畫面右下方座位交談至影片結束，庚○○則走出門外（至畫面結束均未見庚○○）。 本院勘驗筆錄、附件截圖（本院卷五第21、177至186頁） 3 510酒吧109年3月15日監視錄影畫面 ---------- 事實欄○ ---------- 附表二編號3 檔案名稱TNOV6970（本院卷五第221至230頁）： ①畫面時間3時31分至3時32分25秒，天○○（穿亮面絨毛外套）走出店外，從外套拿出手機，朝1樓自動門走去，並有接聽電話之動作；天○○走到1樓自動門，尚未走出門外時，由申○○帶同之一行人（連同申○○共10人），依序為申○○（穿拼接灰、白、黑色上衣）、戌○○（穿迷彩外套）、己○○（穿白色外套）、卯○○（穿有白色字樣之黑色上衣）、B男（穿黑色長袖連帽上衣，外搭灰色背心）、C男（穿黑色皮衣外套、戴黑框眼鏡）、D男（穿灰色外套）、少年孫○邑（穿黑底滿版白色字樣外套）、林○叡（穿黑色外套）、E男（穿深色上衣、黑色長褲），走進自動門並朝酒吧門口進入店內而離開畫面。 ②畫面時間3時32分27秒至影片結束，天○○與一名穿黑色上衣、黑色外套，脖子戴有珠串之男子自1樓自動門進入後，一起進入店內。 本院勘驗筆錄、附件截圖（本院卷五第21至22、187至230頁）   檔案名稱LZWN7119（本院卷五第187至205頁）： ③畫面時間3時31分5秒至3時32分，畫面右下角有名穿黑色上衣之男子（甲男）與戴帽之男子、穿白色上衣之女子同桌飲酒，庚○○（穿白色上衣）則在鄰桌；亥○○（穿黑色上衣、卡其色長褲）先自畫面中間圓桌（下稱圓桌）拿取物品放置在甲男所在位置之桌面上，後與身穿黑色洋裝之女子在畫面下方使用店內機台。 ④畫面時間3時32分至3時33分17秒，原在畫面下方穿黑色洋裝之女子到庚○○旁邊的位置坐下後，到畫面結束均未離開；亥○○自畫面下方走向畫面右上方而離開畫面同時，申○○帶頭之一行人進入店內，沿畫面上方直接走向圓桌，申○○輕拍圓桌桌面並與庚○○對話，之後申○○朝畫面右側走道走去，過程中左右張望似在找人；3時32分18秒亥○○自畫面右上方走進畫面，申○○與亥○○在畫面右上方對話數秒，申○○即走到甲男身旁，以左手環繞搭住甲男左肩並與甲男交談，3時32分26秒天○○走進畫面右上方，並走到申○○身後輕拍申○○一下，之後即站在一旁觀看，與申○○同行之約7、8名男子（卯○○、己○○、戌○○、少年孫○邑、林○叡及其他不明男子）則上前圍住甲男座位，亥○○隨後也在旁圍觀。 ⑤畫面時間3時33分18秒至3時33分36秒，申○○自甲男鄰桌座位上之外套拿取錢包，從錢包中拿取一張紙張交給甲男，其間圍觀之人中有數人彎腰俯身似與甲男對話；戌○○走向畫面上方之方桌，與該桌客人交談飲酒至影片結束。 ⑥畫面時間3時33分37秒至3時33分40秒，己○○上身不斷前傾向甲男靠近，甲男頭部旋即遭到拍擊，站在甲男對面之D男緊接著出拳毆打甲男頭部1下。 ⑦畫面時間3時33分44秒至3時33分50秒，申○○、天○○、亥○○均有出手示意勸阻己○○及D男之動作。 ⑧畫面時間3時33分54秒至3時34分40秒，己○○再次不斷以臉部靠近甲男，似在與甲男對話，並舉起左手比劃，亥○○及坐在鄰桌之庚○○起身出手示意勸阻己○○；3時34分8秒時己○○手持疑似小刀之反光物品上下擺動；申○○繼續與甲男交談，一旁之卯○○靠近甲男並對甲男講話後，D男即拿取桌面上之食物丟甩，致散落一桌，申○○及亥○○出手示意勸阻，申○○又繼續與甲男交談。 ⑨畫面時間3時34分50秒至3時34分59秒影片結束，天○○與甲男交談，己○○徒手敲打甲男後腦勺1一下，申○○再出手示意勸阻。    檔案名稱BPOX1413（本院卷五第207至220頁）： ⑩影片接續LZWN7119檔案，申○○、天○○持續與甲男交談。戌○○回到甲男該桌在旁觀看。 ⑪畫面時間3時36分9秒至3時36分12秒，丙○○出現在畫面中，並走到畫面右下角座位區查看。 ⑫畫面時間3時36分至3時36分30秒，天○○先與甲男交談，己○○走經畫面右下方到甲男左邊，抓住甲男上衣衣領並用力拉扯、推擠甲男，申○○出手示意安撫，3時36分14秒可見天○○亦以左手抓住甲男衣領，其左手隨遭己○○拉扯之甲男而搖晃，3時36分22秒及3時36分24秒時站在甲男身後之C男也出手大力推擠甲男，申○○以手搭住甲男之頭、肩，再以手示意他人勿出手。 ⑬畫面時間3時36分31秒至3時37分39秒，申○○一面以左手搭住甲男左肩，一面與旁人對話，3時36分41秒甲男起身向申○○鞠躬道歉，3時36分42秒卯○○旋即從畫面右側外伸出左手拍打甲男的頭，申○○出手護住甲男的頭，與天○○繼續與甲男對談，3時37分6秒天○○左手攀住甲男左肩，拍打甲男胸口與之對話，3時37分24秒戌○○則走到畫面遠處中間之方桌與該桌客人飲酒交談，至畫面結束前均未見其有再靠近甲男座位處。 ⑭畫面時間3時37分40秒，申○○左手搭住甲男肩膀，並環抱甲男，將甲男頭部靠向自己胸口，並伸手對桌邊的人揮手示意；3時47分44秒天○○走向畫面右側與畫面外之數人握手。 ⑮畫面時間3時38分9秒，卯○○先從畫面右側走進與天○○交談，並朝畫面遠處之方桌座位坐下，之後B男、己○○、林○○、D男、E男、C男、天○○等人陸續朝畫面上方偏右處走去（己○○、孫○○、C男走前均有拍打甲男手臂並對其講話之動作，庚○○則有居中勸阻之動作）；3時38分56秒卯○○見狀即自座位上走向畫面右下方與申○○交談後轉身朝畫面右上方人群做了示意離開之動作。 ⑯畫面時間3時39分38秒至3時39分59秒，卯○○、申○○、天○○3人在畫面右邊走道偏上位置交談，過程中卯○○有向天○○拱手致謝及握手之動作，申○○則走向畫面上方偏右位置與孫○○、E男、林○○等5人擊拳後走回甲男座位鄰桌拿取外套。  4 510酒吧109年3月29日至翌（30）日監視錄影畫面 ---------- 附表二編號4 檔案名稱00000000_23h55m_ch06_1920x1088x4、00000000_00h00m_ch06_1920x1088x4（酒吧內影像）（本院卷五第259至321頁）： ①畫面時間23時55分18秒至23時59分43秒，戌○○、壬○○、申○○在射飛鏢，乙○○、天○○、子○○同坐在畫面右上角座位，各自滑手機、講電話、喝酒；亥○○走到畫面右上角座位與子○○交談，「菲比」（即亥○○之女友）即坐在子○○左側；23時57分39秒時，3名著黑色上衣、1名著灰色上衣、白色手袖之男子進入畫面，庚男與乙○○交談約20秒後，申○○走向畫面右上角座位處，坐在庚男左側，天○○、地○○則站在旁邊交談、飲酒，亥○○則到飛鏢區與戌○○、壬○○射飛鏢；23時59分43秒時，丙○○走至畫面右上角座位區，子○○則起身至飛鏢區與戌○○交談後，子○○、戌○○、壬○○、亥○○一同走向畫面右上角座位區。 ②畫面時間0時0分41秒至0時4分2秒，宇○○朝著站在畫面右側之著黑色外套之男子（下稱辛男）、著灰色上衣、白色手袖之男子（下稱壬男）站立方向講話，狀甚激動，並手朝壬男比劃，0時0分53秒時，戌○○突然拿起桌上酒瓶，朝眾人大喊，為丙○○、申○○安撫，0時1分3秒時可見子○○亦手持酒瓶；申○○與辛男、壬男交談，0時1分30秒時，宇○○突然向前踩在椅子上朝辛男、壬男講話，申○○伸手擋住宇○○，並轉身與辛男、壬男交談數秒，宇○○又踩在椅子上並手持酒瓶朝著辛男、壬男講話，戌○○也朝向辛男、壬男；0時2分14秒時，宇○○再次站到椅子上朝辛男、壬男講話，為庚男出手制止；0時3分0秒時，子○○突然拿起桌面酒瓶往地上丟擲，酒瓶破碎、液體四濺，鄰桌客人轉頭查看後即繼續飲酒、聊天，庚男狀似向眾人解釋、說明，申○○、丙○○、地○○朝畫面右上角走去而離開畫面，子○○則經「菲比」安撫後坐下，並與「菲比」、亥○○交談；0時4分2秒時，申○○回到畫面右上角之座位區坐下，並未多講話，戌○○、壬○○則移動到飛鏢區射飛鏢。 ③畫面時間0時4分50秒至0時45分3秒，酉○○出現在畫面中右上角座位區，丙○○回到畫面中，多由庚男向眾人說話，主要面對乙○○，0時5分58秒時天○○亦回到桌邊，其後眾人在桌邊來去、交談，並無明顯衝突；0時12分以後庚男主要與乙○○交談；0時12分43秒時，乙○○伸手欲擁抱庚男，0時12分47秒時，庚男向乙○○鞠躬，0時12分52秒時，子○○趨前與乙○○、庚男交談，0時12分56秒時，乙○○、庚男擁抱，之後子○○與庚男握手，並鞠躬、脫帽致意，申○○亦上前與庚男交談；0時13分36秒起，庚男與宇○○交談後，向宇○○鞠躬3次；0時14分35秒至0時15分3秒，多人離開畫面右上角座位區，該處附近僅剩乙○○、申○○、丙○○3人交談，天○○則站在一旁，之後乙○○走到畫面右側離開畫面，申○○與丙○○繼續交談，天○○站在一旁；0時15分51秒時，酉○○到畫面右下角座位區，與移動至該桌之庚男、辛男、壬男一同飲酒，之後站在畫面右下角與該3名男子交談、飲酒；0時16分43秒時，申○○與丙○○結束對話，即至飛鏢區設飛鏢，之後宇○○、壬○○、戌○○在畫面右下角座位區與辛男、壬男一同飲酒；0時24分38秒時，乙○○再度與庚男握手，結束交談後，乙○○、子○○、申○○、天○○同坐在畫面右上角座位區聊天、飲酒，戌○○、酉○○、壬○○則在畫面左側座位區聊天、飲食；0時26分37秒時，地○○手持酒杯出現在畫面中，地○○、戌○○走向畫面右下角座位區與辛男、壬男聊天，之後天○○則與庚男交談、飲酒、壬○○、戌○○、酉○○、子○○在飛鏢區射飛鏢，0時44分21秒時，宇○○在畫面右上方處與乙○○、庚男交談，庚男並有向宇○○敬酒、鞠躬，乙○○、宇○○、庚男持續交談後，庚男再次向宇○○鞠躬，繼續交談後，乙○○向庚男鞠躬；到影片結束，畫面右下角、右上角、左方之座位區偶有人換桌聊天喝酒、有人射飛鏢、店員送餐店、收拾桌面酒瓶，無其他衝突發生。 本院勘驗筆錄、附件截圖（本院卷五第22、231至363頁）   檔案名稱114.34.143.129_129_ch04_00000000_022600（酒吧外道路影像）（本院卷五第231至256頁）： ④畫面時間2時26分16秒至2時29分21秒，宇○○、地○○先後自白色車輛下車，戌○○則站在車旁，宇○○接著走向畫面右側警車停放處，戌○○、一名男子（下稱G男）、壬○○亦隨即走向畫面右側警車停放處；宇○○朝站在畫面右側之2名員警講話，戌○○攙扶宇○○，並不斷將宇○○推向畫面左側；宇○○持續朝2名員警講話，戌○○站在員警與宇○○中間，並不斷勸阻宇○○；宇○○接著走向員警，戌○○、地○○一起拉住宇○○，戌○○、G男、地○○並站在宇○○與員警中間；地○○不斷將宇○○推向畫面左側；2名員警與壬○○、G男在畫面右側交談，宇○○則獨自站在畫面中間偏左位置講話。 ⑤畫面時間2時29分31秒至2時30分24秒，另一輛警車到場，戌○○、地○○拉住宇○○，並似乎在向員警解釋、說明情況，2時30分6秒時，宇○○佯作要趴向停放在畫面左側之警車引擎蓋，隨即遭地○○拉起，並將宇○○推向畫面左側後2人均離開畫面，戌○○、壬○○、B男隨即亦走向畫面左側離開畫面。    檔案名稱00000000_03h00m_ch10（酒吧外大樓騎樓影像）（本院卷第323至363頁）： ⑥畫面時間3時0分0秒至3時2分11秒，申○○、天○○、地○○及附近住戶（下稱M男）在畫面中間交談，宇○○、戌○○與1名男子、1名女子則在畫面右上方，後3人並圍繞在宇○○前方；之後地○○亦走到宇○○面前，宇○○突然繞過面前之人跑向畫面右側，地○○旋即拉住宇○○，申○○見狀走向宇○○，此時天○○與M男持續交談。 ⑦畫面時間3時2分12秒至3時7分54秒多是天○○與M男交談，過程中天○○不斷舉手比劃，3時2分15秒時有2名員警進入畫面，天○○進出畫面右側2、3次，仍不斷一邊比劃一邊與M男交談，地○○則從中安撫、阻擋天○○，並靠向M男解釋、說明，其後申○○將天○○推離畫面，過程中員警亦在場，3時5分13秒時天○○再次進入畫面，戌○○將其推離，地○○並向M男敬禮示意，3時5分50秒申○○對M男致意，並與M男一同走進畫面左側之大門內，3時6分26秒時天○○亦走進大門內，戌○○、1名員警隨即跟上前，戌○○進入不久後即與天○○一同走出大門，戌○○並擋在天○○前方，阻止其再次進入門內，天○○則在門口，似乎朝門內講話且左手不斷比劃，3時7分7秒戌○○、天○○、申○○及2名員警陸續自畫面右側離開。 ⑧畫面時間3時7分55秒至3時59分59秒影片結束，均未見被告等人出現。  5 510酒吧109年4月5日監視錄影畫面 ---------- 事實欄○ ---------- 附表二編號6 檔案名稱114.34.143.129_CH07_00000000_040000[1]（510酒吧1樓之監視錄影畫面）（本院卷五第365至374頁）： ①畫面時間4時1分51秒至4時2分，辛○○、未○○、寅○○及2名男子走向地下1樓之510酒吧；4時4分23秒辛○○與亥○○在畫面下方即地下1樓扭打；4時4分41秒辛○○、寅○○、壬○○等人陸續到1樓店外，4時4分50秒辛○○在1樓自動門內持物品朝地下1樓噴灑；4時5分23秒時1名著白色長袖上衣之男子（下稱戊男）走到1樓，辛○○上前與之交談後，勾住戊男脖子，並將其拉出畫面；4時5分32秒壬○○從包包內拿出長刀，再次走到地下1樓，未○○再一同下樓；4時5分48秒壬○○與未○○一同走出1樓自動門，壬○○持長刀並踹倒店外之菸灰桶，明顯可見菸灰桶有凹陷；4時5分48秒壬○○、未○○一同走出1樓，壬○○持長刀並踹倒店外之菸灰桶，明顯可見菸灰桶有凹陷；4時5分38秒辛○○、寅○○、另1名著深色長袖上衣、深色褲子之男子（下稱己男）與戊男在1樓店外交談，4時5分52秒己男出拳揮擊戊男，戊男旋跌坐在花台上，辛○○、寅○○、己男及另1名男子將戊男圍住；4時6分戌○○到1樓不久後，戌○○、辛○○、己男、寅○○及另外2名男子一同自左側離開畫面，嗣陸續多名客人離開510酒吧；4時9分50秒數名員警到場，丙○○亦走出1樓店外。 本院勘驗筆錄、附件截圖（本院卷五第23至24、365至412頁）   檔案名稱0000000打架樓梯口（本院卷五第375至393頁）： ②畫面時間4時3分21秒至4時4分18秒，巳○○走進店內不久即傳出有人大聲講話之背景聲，4時3分31秒有一名著白色上衣男子（下稱H男）自畫面左側之門走出，走向畫面右下方即510酒吧門口，4時3分33秒時辛○○自酒吧門口走出（背景女聲：好好講話，男聲：怎樣，女聲：不要這樣子），並不斷質問A男「你挺誰的（台語）」，並向H男罵髒話（出現有人喊叫辛○○之背景聲）；4時4分2秒未○○走至門口詢問辛○○「誰撞你的（台語）」（出現有人喊叫辛○○之背景聲），未○○、辛○○、寅○○準備進入店內，未○○、辛○○遭亥○○、H男推出店外（背景音：不要這樣）；4時4分12秒辛○○、未○○一起擠進店內。 ③畫面時間4時4分19秒至4時5分56秒影片結束，亥○○與辛○○在畫面右下方門口推擠、扭打到畫面左側，過程中辛○○手持物品並朝亥○○臉部貼近，4時4分24秒時辛○○手持物品噴向亥○○，亥○○即出手毆打辛○○頭部，4時4分25秒時寅○○上前毆打亥○○背部，並用手勾住亥○○脖子，4時4分29秒辛○○跑上樓，寅○○又出手毆打亥○○，4時4分30秒戌○○將寅○○拉開，站在亥○○與寅○○中間，並抓住寅○○右手，阻止寅○○出手攻擊亥○○，亥○○則持續用手摀住眼睛，4時4分33秒時寅○○走向1樓（背景聲：誰噴辣椒水啦、罵髒話、咳嗽聲），4時4分40秒戌○○、亥○○走近畫面左側門內，4時4分59秒至4時5分56秒走經畫面之人多以手遮掩口鼻（背景聲：咳嗽聲、大聲講話、罵髒話），4時5分26秒未○○自店內走出後離開。    檔案名稱00000000_04h02m_ch02_1920x1088x4、0000000店內（本院卷五第399至412頁）： ④巳○○進入店內，辛○○以緩慢步伐前進，於畫面時間4時3分11秒雙方錯身時，辛○○刻意聳起右肩碰撞巳○○，巳○○此時似認雙方為不甚碰觸，側身輕拍辛○○示意後，繼續前行，辛○○仍從後方出手拍打巳○○背部1下，巳○○隨即轉身出手打辛○○，並與寅○○、未○○、辛○○在畫面左上方位置推擠、扭打，4時3分28秒時，辛○○伸手靠近巳○○臉部，巳○○隨即以手摀住眼睛並蹲坐在櫃臺內，4時3分36秒時壬○○站在畫面右側之櫃臺前，手持黑色罐狀物朝櫃臺內講話，4時4分22秒時壬○○欲衝進櫃臺內遭2名店員阻擋，4時4分17秒時壬○○拿取放在櫃臺上之瓶狀物朝櫃臺內丟擲，4時4分33秒時壬○○拿取櫃臺上之拖盤朝櫃臺內丟擲，4時4分49秒至影片結束僅見吧台附近之客人、店員紛紛開始咳嗽，並以手遮掩口鼻，丙○○走進櫃臺，在洗手槽清洗臉部，未○○則於4時5分26秒時走出店外。  
附錄本案論罪科刑之法條：
◎中華民國刑法第304條第1項
以強暴、脅迫使人行無義務之事或妨害人行使權利者，處3年以
下有期徒刑、拘役或9千元以下罰金。

◎中華民國刑法第346條
意圖為自己或第三人不法之所有，以恐嚇使人將本人或第三人之
物交付者，處6月以上5年以下有期徒刑，得併科3萬元以下罰金
。
以前項方法得財產上不法之利益或使第三人得之者，亦同。
前二項之未遂犯罰之。

◎中華民國刑法第354條
毀棄、損壞前二條以外之他人之物或致令不堪用，足以生損害於
公眾或他人者，處2年以下有期徒刑、拘役或1萬5千元以下罰金
。